臺灣高等法院高雄分院刑事判決　　　　95年度上訴字第1112號
上　訴　人　臺灣高雄地方法院檢察署檢察官
上　訴　人
即　被　告　Ａ○○
選任辯護人　劉新安律師
上　訴　人　丙○○
即　被　告
選任辯護人　林樹根律師
　　　　　　邱麗妃律師
上　訴　人　　己○○男　民國○○年○月○○日生
即　被　告
選任辯護人　樓嘉君律師
被　　告 　 Ｅ○○
　　　　　　Ｎ○○
　　　　　　Ｂ○○
　　　　　　戊○○
　　　　　　申○○
　　　　　　地○○
　　　　　　Ｐ○○
　　　　　　　　　　　3樓
上列上訴人因被告常業詐欺等案件，不服臺灣高雄地方法院90年
度訴字第2229號中華民國95年3 月21日、95年5 月15日第一審判
決（起訴案號：臺灣高雄地方法院檢察署89年度偵字第13199 號
、89年度偵字第13199 號、第15181 號、第15182 號、15183 號
、第15184 號、15185 號、第15186 號、第15187 號、第15188
號、第15189 號、15190 號、15191 號、第15628 號、第15629
號、第22454 號），提起上訴，本院判決如下：
     主  文
上訴駁回。
     事  實
一、Ａ○○、丙○○分別係高雄市○○○路175 號7 、8 樓皇家
    大業股份有限公司（以下簡稱皇家大業公司）第2 支部之經
    理及副理，竟共同基於意圖為自己不法所有，並以詐欺資為
    常業之犯意聯絡，自民國88年間起，由不詳姓名年籍人士（
    不能證明其等與Ａ○○、丙○○有詐欺之犯意聯絡），以招
    募公司職員為由，在報紙上登載廣告，再向前來應徵之人員
    佯稱：如賣出公司之銀貂氣血循環機，可獲得獎金，賣的愈
    多，升的職位愈高，獲得獎金愈多，應徵者可以先買進銀貂
    氣血循環機，取得職位及獎金後，公司會再幫忙將將銀貂氣
    血循環機出售等語，致使應徵者卯○○（原名袁璞生，起訴
    書誤載為袁樸生）、宇○○、Ｋ○○、Ｊ○（原名邱微真）
    、Ｑ○○、癸○○、寅○○、Ｍ○○、亥○○、巳○○、酉
    ○○、戌○○、Ｉ○○、宙○○（以下簡稱卯○○等14人）
    等人陷於錯誤，誤信皇家大業公司將協助其等販售所購買之
    銀貂氣血循環機，乃於如附表1 所示之時間，分別購入如附
    表1所 示數量、金額之銀貂氣血循環機，每銷售1 台以1 萬
    元計算業績獎金，經理（Ａ○○）則可從中獲得公司撥給約
    70% 業績獎金、副理（丙○○）則撥給63% 業績獎金，差額
    中之7% 由 經理取得，襄理以下業績獎金則依公司內部規定
    遞減發給。惟Ａ○○、丙○○2 人於卯○○等14人購買銀貂
    氣血循環機後，即均置之不理，並未提供卯○○等14人任何
    銷售上之協助，卯○○等人始知受騙，Ａ○○、丙○○因此
    共詐得新臺幣（下同）115 萬4,700 元。
二、己○○為稱皇家大業公司襄理，緣吳桂明、林榮閔、鄭閔駿
    、吳瑞文、孫國祥、蔡明宏、張洋溢（起訴書誤載為張良溢
    ，以下簡稱吳桂明等7 人）至皇家大業公司應徵後，因無資
    力購買銀貂氣血循環機，而欲申請信用卡，擬以信用卡刷卡
    方式繳納購買銀貂氣血循環機之貨款，惟吳桂明等7 人並未
    具備申請信用卡之資格。詎己○○為求發卡公司能順利核發
    信用卡金卡，以便向中國信託商業銀行股份有限公司（下稱
    中國信託銀行）信用卡承辦人員李顯江（雖經臺灣高雄地方
    法院檢察署檢察官不起訴處分，惟法院不受拘束）分配辦理
    信用卡獎金，乃與李顯江共同基於偽造署押，偽造及行使偽
    造私文書、特種文書之犯意聯絡與行為分擔，由李顯江提供
    台塑公司員工識別證樣本予己○○，己○○收受上開識別證
    樣本後，將吳桂明等7 人之照片影印於上開識別證上，偽造
    吳桂明等7 人任職於台塑公司之員工識別證影本7 張，並於
    信用卡申請書正卡申請人職業資料欄上填寫吳桂明等7 人任
    職於台塑公司，而偽造不實之私文書，嗣將上開台塑公司員
    工識別證及信用卡申請書交付李顯江，由李顯江持向中國信
    託銀行申請信用卡金卡，而行使偽造之私文書及特種文書，
    致使不知情之中國信託銀行分別於88年（起訴書誤載為87年
    ）12月13日核發信用卡予吳桂明、吳瑞文、孫國祥、蔡明宏
    ，於88年11月29日核發信用卡予林榮閔、鄭閔駿，於88年12
    月21日核發信用卡予張洋溢，均足以生損害於台塑公司及中
    國信託商業銀行。
三、己○○復與李顯江承前揭偽造署押，偽造及行使偽造私文書
    、特種文書之概括犯意聯絡及行為分擔，因己○○明知Ｄ○○、丁○○、乙○○、甲○○、辰○○、丑○○、Ｏ○○、
    壬○○、辛○○、Ｈ○○（以下簡稱Ｄ○○等10人）均未申
    辦中國信託銀行信用卡，竟於Ｄ○○等10人不知情之情形下
    ，先由己○○以同一手法偽造Ｄ○○等10人任職於台塑公司
    之員工識別證影本各1 張，並於信用卡申請書正卡申請人職
    業資料欄上填寫吳桂明等人任職於台塑公司，及於申請書正
    卡申請人親筆中文簽名欄上偽造如附表2 所示Ｄ○○等10人
    之署名各1 枚，且將Ｄ○○等人之居住地址均記載為李顯江
    所經營設於高雄市○鎮區○○街194 號「不怎麼樣泡沫紅茶
    店」後，將上開偽造之Ｄ○○等10人照片之台塑公司員工識
    別證影本及信用卡申請書交付李顯江，再由李顯江持向中國
    信託銀行申請信用卡金卡，而行使偽造之私文書及特種文書
    ，致使不知情之中國信託銀行信用卡承辦人員於88年（起訴
    書誤載為87年）12月23日核發信用卡予Ｄ○○，於88年11月
    26日核發信用卡予辰○○，於88年11月29日核發信用卡予乙○○、丑○○、Ｏ○○，於88年12月21日核發信用卡予丁○○、甲○○、壬○○、林志偉及Ｈ○○。又己○○為順利領
    取前開信用卡，乃於不詳時地，委託不知情之刻印人員偽刻
    如附表3 所示Ｄ○○等10人之印章各1 顆後，將該印章交給
    不知情之「不怎麼樣泡沫紅茶店」店員周儷潾（原名周惠玲
    ），委託周儷潾持該印章向郵差領取中國信託銀行核發之信
    用卡，嗣周儷潾乃於中國信託銀行將上開信用卡郵寄至高雄
    市○鎮區○○街194 號之際，將上開偽造之Ｄ○○等10人之
    印章，交由不知情之郵務人員偽造如附表4 所示Ｄ○○等10
    人之印文各1 枚於郵務人員製作之掛號郵件回執單上，而偽
    造Ｄ○○等10人收受該信用卡郵件之收據，持交郵務人員行
    使，周儷潾並於領取信用卡後交給己○○。嗣己○○於取得
    前開信用卡後，再承前開偽造署押、行使偽造私文書之概括
    犯意，並基於常業詐欺之犯意，連續於如附表5 所示之信用
    卡背面持卡人簽名欄偽簽乙○○、辰○○、丑○○、Ｏ○○
    、Ｈ○○等人之署名各1 枚後，連續於如附表6 所示之時間
    、地點，向如附表6 所示之特約商店消費如附表6 所示之金
    額，並均由其於1 式2 聯之簽帳單上（包括持卡人存根聯及
    特約商店存根聯）偽簽如附表6 所示Ｄ○○等10人之署名，
    而偽造該紙屬於私文書性質之簽帳單後，持以行使交付於各
    該特約商店店員，使店員誤以為真正持卡人消費而將盜刷物
    品交付與己○○，己○○因而共計詐得合計價值64萬1,348
    元之財物，足以生損害於各該特約商店、中國信託銀行及Ｄ
    ○○等10人。
四、案經高雄市政府警察局新興分局報請臺灣高雄地方法院檢察
    署檢察官偵查起訴。
     理  由
壹、證據能力部分：
一、按被告以外之人於審判外之言詞或書面陳述，除法律有規定
    者外，不得作為證據，刑事訴訟法第159 條固定有明文，惟
    被告以外之人於審判外之陳述，雖不符同法第159 條之1 至
    之4 規定，而經當事人於審判程序同意作為證據，法院審酌
    該言詞陳述或書面陳述作成時之情況，認為適當者，亦得為
    證據。又當事人、代理人或辯護人於法院調查證據時，知有
    第159 條第1 項不得為證據之情形，而未於言詞辯論終結前
    聲明異議者，視為有前項之同意，亦據同法159 條之5 規定
    甚明。
二、查本件被害人袁璞生等14人、被害人吳桂明等7 人、被害人
    Ｄ○○等10人於審判外之陳訴及卷附吳桂明之信用卡申請書
    影本、吳桂明之自白書、林榮閔、鄭閔駿、吳瑞文、吳桂明
    之信用卡申請書影本、偽造之告訴人袁樸生等14人、及被害
    人吳桂明等人之信用卡申請書及台塑公司識別證影本、皇家
    大業公司員工加入團體保險之名冊、新進人員之輔導名冊、
    高雄區以台塑公司服務證證件申請偽卡資料及簽帳單影本、
    皇家大業公司面試資料表影本、提貨簽收單、名佳巨登公司
    及皇家大業公司之合約書影本、皇家大業公司之切結書影本
    、錄音帶譯文、皇家大業公司相關人員之名冊、扣押物品清
    單、皇家大業公司之組織系統表、委託辦理轉帳清單、偽造
    之乙○○、辰○○、丑○○、Ｏ○○簽名之信用卡簽帳單影
    本、89年3 、4 月統一發票13本、中國信託信用卡3 張、89
    年1 、2 月統一發票2 本、提貨簽收單22張、出貨記錄表8
    張、出貨記錄表及提貨簽收單30張、89年3-4 月統一發票影
    本31張、富邦銀行信用卡1 張及卷內所有資料等書面陳述等
    ，性質上雖屬具有傳聞證據性質之證據，惟檢察官、被告，
    就上開證據（含傳聞證據、非傳聞證據及符合法定傳聞法則
    例外之證據），於本院言詞辯論終結前，既已知其情，均未
    聲明異議，本院審酌上開言詞陳述及書面作成時之證據取得
    過程並無瑕疵，亦無任何違法取證之不適當情形，且與待證
    事實具有關連性等情況，認為適當，依刑事訴訟法第159 條
    之5 之規定，得為證據，而有證據能力，合先敘明。
貳、被告Ａ○○、丙○○論罪科刑部分：
一、訊據被告Ａ○○、丙○○就其等分別係皇家大業公司第2 支
    部之經理及副理，又該公司員工如賣出公司之「銀貂氣血循
    環機」可獲得獎金，賣得越多，升的職位越高及獲得獎金越
    多，袁璞生等等14人，以1台「銀貂氣血循環機」15300元之
    價格，分別購入1至10台不等之事實並不爭執，惟矢口否認
    有何常業詐欺之犯行。被告Ａ○○辯稱：沒有詐騙他們，不
    是我應徵他們，信用卡部分我完全不知情，我擔任經理職位
    ，只負責督導副理及襄理，並無需負責應徵員工，被害人卯
    ○○等14人均不是我負責面談，我不可能承諾幫忙被害人卯
    ○○等人賣銀貂氣血循環機，而涉犯常業詐欺。被告丙○○
    辯稱：我從頭到尾都沒有跟告訴人他們說要幫他們賣氣血循
    環機，裡面有五人是我的下線，他們在之前的庭訊時都沒有
    說到我，為何到最後一次庭訊才說到我，我是被他們冤枉的
    ，我擔任副理職位，只負責員工招攬及面試，面試時我向前
    來應徵的人介紹公司的產品，但並未告訴卯○○等14名應徵
    者，可以先買入銀貂氣血循環機，以取得職位及高額獎金後
    ，公司會幫忙銷售出去云云。經查：
  (一)被害人卯○○、宇○○、Ｋ○○、Ｊ○、Ｑ○○、癸○○、
    寅○○、Ｍ○○、亥○○、巳○○、酉○○、戌○○、Ｉ○○、宙○○等人前往皇家大業公司應徵時，被告Ａ○○、丙○○分別向其等詐稱：渠等可以先買進銀貂氣血循環機，取
    得職位及獎金，公司會幫忙將銀貂氣血循環機出售，致被害
    人卯○○等14人信以為真，誤信公司將幫忙出售所購入之銀
    貂氣血循環機，乃分別購入如附表1 所示數量、金額之銀貂
    氣血循環機等情，業據被害人卯○○等14人於原審證述如下
    ：
  1.證人即被害人卯○○於原審91年4 月22日審理時證稱：我是
    去應徵會計，他們有要求我們到公司聽課，並告訴我說原來
    要錄取15位，先錄用36位，再表示要利用我的卡作業績，就
    是以刷卡購買機器，但他們告訴我在1 個月內就會把機器售
    出，並不會讓我有損失，我因為想要那份工作，才答應他們
    利用我的信用卡，刷卡的帳單來了之後，我告訴經理Ａ○○
    ，Ａ○○表示他會負擔刷卡的帳單，但同時告訴我公司要在
    大陸擴編，問我要不要到大陸去，要我簽下承攬契約，我就
    簽了，但後來Ａ○○都沒有付刷卡帳單，也沒有要我到大陸
    工作的跡象，後來我就到勞工局去協調，Ａ○○就拿出承攬
    契約，說我只是擔任業務，沒有銷出機器就不發薪水。由發
    票日期及簽承攬契約日期可看出他們是先叫我們以刷卡去購
    買機器，我總共刷了7 台，每台15,300元等語【見原審90年
    度訴第2229號卷一（原審卷計分六卷，以下簡稱卷一、卷二
    、卷三、卷四、卷五、卷六）第141 頁至第142 頁】。
  2.證人即被害人宇○○於原審94年7 月21日審理時證稱：我自
    8 9 年3 月13日起至同年4 月27日止任職於皇家大業公司高
    2 支部，擔任主任職務，部門主管為Ａ○○，去應徵時對我
    面試的有Ａ○○、丙○○，分兩天各面試1 次，內容都有提
    到現在公司已經沒有行政部門職缺了，但因為現在公司在擴
    大營業部門幹部，叫我先買銀貂氣血循環機10台，告訴我可
    以先擔任幹部，並說公司有銷售部門，有很多營業員，大約
    1 個月就可以透過銷售部門幫我把所購買的銀貂氣血循環機
    銷售出去，叫我不用擔心，我就在89年3 月15日1 次購買10
    台銀貂氣血循環機，以信用卡支付15萬3 千元，其中我所買
    的2 台銀貂氣血循環機是要拿回家自己用，所以應該是被騙
    而買了8 台，任職期間共領取1 萬多元獎金，因為公司沒有
    照時間發薪水，而且發現公司並非正常營業，而是詐騙來應
    徵的人買產品，公司根本並沒有幫我賣出所購買的銀貂氣血
    循環機，也沒有提供任何的協助，公司並沒有門市部門，所
    以我就離職，到我離職前公司都沒有將我所購買的銀貂氣血
    循環機銷售出去，我要求公司退回8 台銀貂氣血循環機的錢
    ，但公司表示無法配合等語（見原審卷三第120 頁至第123
    頁）。
  3.證人即被害人Ｋ○○於原審94年7 月21日審理時證稱：我自
    89年3 月2 日起至同年4 月27日止任職於皇家大業公司高2
    支部，擔任課長職務，經理是Ａ○○，丙○○則是部門副理
    ，去應徵時對我面試的有Ａ○○、丙○○，分兩天各面試1
    次，內容都有提到現在公司已經沒有行政部門職缺了，但因
    為現在公司在擴大營業部門幹部，叫我先買銀貂氣血循環機
    8 台，告訴我可以先擔任幹部，並說公司有銷售部門，有很
    多營業員，大約1 個月就可以透過銷售部門幫我把所購買的
    銀貂氣血循環機銷售出去，叫我不用擔心，我就1 次購買8
    台銀貂氣血循環機，以信用卡支付，因為Ａ○○、丙○○說
    公司要幫我銷售，我才會買銀貂氣血循環機，其中我所買的
    1 台銀貂氣血循環機是要拿回家自己用，因為公司沒有照時
    間發薪水，而且發現公司並非正常營業，而是詐騙來應徵的
    人買產品，公司根本並沒有幫我賣出我所買入的銀貂氣血循
    環機，也沒有提供任何的協助，公司並沒有門市部門，所以
    我就離職，到我離職前公司都沒有將我所購買的銀貂氣血循
    環機銷售出去，我要求公司退回所購買的銀貂氣血循環機，
    但公司表示已超過時間，所以無法退貨等語（見原審卷三第
    125 頁至第128 頁）。
  4.證人即被害人Ｊ○於原審94年8 月16日審理時證稱：我自89
    年1 月10日起至同年4 月27日止任職於皇家大業公司高2 支
    部，擔任管理部課長，Ａ○○告訴我1 個月內要幫我把所購
    買的銀貂氣血循環機銷售出去，我為了確保職位，而買了2
    台銀貂氣血循環機，以信用卡付款3 萬6 百元，1 台是要買
    回去自己試用的，但公司並沒有幫我把所購買的銀貂氣血循
    環機賣出去，因為薪水領的不夠，且覺得公司怪怪的，我就
    離職，到離職前公司都沒有將我所購買的銀貂氣血循環機銷
    售出去，我要求公司退回所購買銀貂氣血循環機的錢，但公
    司不同意等語（見原審卷三第189 頁至第191 頁）。
  5.證人即被害人Ｑ○○於原審95年2 月21日審理時證稱：我自
    88年8 月19日起至89年4 月27日止任職於皇家大業公司，擔
    任課長職務，部門主管是Ａ○○，我進公司約2 、3 星期後
    ，Ａ○○在其辦公室對我說有課長缺，公司規定要銷售8 台
    才能當課長，當了課長可保證底薪多少錢，再加上業績獎金
    ，每月可以領4 萬多元至6 萬多元，因為我的卡不夠刷，才
    以每台13,950元購買7 台銀貂氣血循環機，Ａ○○告訴我買
    下銀貂氣血循環機，公司會幫忙賣掉，因為公司登廣告是應
    徵管理幹部，也是以管理幹部錄取我，但實際上要依照業績
    計酬，我不認同公司的作為才離職，公司並沒有幫忙賣出我
    所買入的銀貂氣血循環機，也沒有提供任何的協助，我就把
    7 台銀貂氣血循環機搬回去了等語（見原審卷五第66頁至第
    69頁）。
  6.證人即被害人癸○○於原審94年7 月21日審理時證稱：我自
    89年2 月25日起至同年4 月27日止任職於皇家大業公司高2
    支部，擔任組長職務，部門主管為Ａ○○，我已忘記應徵時
    誰對我面試的，但是係由Ａ○○告訴我確定錄取公司的職務
    ，Ａ○○說我要買3 台銀貂氣血循環機以確認職務，公司在
    1 個月內會幫忙銷售出去，我就1 次購買3 台銀貂氣血循環
    機，以信用卡支付，其中我所買的1 台銀貂氣血循環機是要
    拿回家自己用，公司根本並沒有幫我賣出我所購買的銀貂氣
    血循環機，也沒有提供任何的協助，我因沒有領到薪水及獎
    金才離職，到我離職前公司都沒有將我所購買的銀貂氣血循
    環機銷售出去，我要求公司退回2 台銀貂氣血循環機的錢，
    但公司表示已超過退貨期間，所以無法退錢等語（見原審卷
    三第13 1頁至第134 頁）。
  7.證人即被害人寅○○於原審94年7 月21日審理時證稱：我自
    89年3 月28日起至同年4 月30日止任職於皇家大業公司高2
    支部，擔任組長職務，部門主管為Ａ○○，Ａ○○告訴我公
    司有銷售部門，會幫我把所購買的銀貂氣血循環機銷售出去
    ，賣掉之後會把錢退還給我，所以我就在進公司2 天後1 次
    購買5 台銀貂氣血循環機，以信用卡支付，每台15,300元，
    其中我所買的1 台銀貂氣血循環機是要拿回家自己用，我也
    沒有領到薪水，而且公司一直應徵新員工，發現公司並非正
    派經營，公司根本並沒有幫我賣出我所購買的銀貂氣血循環
    機，也沒有提供任何的協助，公司並沒有門市部門，所以我
    就離職，到我離職前公司都沒有將我所購買的銀貂氣血循環
    機銷售出去，我要求公司退回銀貂氣血循環機的錢，但公司
    以已超過時間無法退貨，我所購買的銀貂氣血循環機也沒有
    拿回來等語（見原審卷三第136 頁至第138 頁）。
  8.證人即被害人Ｍ○○於原審94年7 月21日審理時證稱：我自
    89年3 月29日起至同年4 月27日止任職於皇家大業公司高2
    支部，擔任課長職務，經理是Ａ○○，去應徵時是1 位男子
    面試的，已忘記是何人，之後有去見主管Ａ○○，Ａ○○說
    服我購買銀貂氣血循環機，我回答我沒辦法賣出去，Ａ○○
    告訴我沒關係公司會幫我把所購買的銀貂氣血循環機銷售出
    去，賣出去的錢會還給我，我就在工作了5 、6 天左右，1
    次購買8 台銀貂氣血循環機，每台15,300元，因為公司沒有
    發給我薪水及獎金，我就離職，公司根本並沒有幫忙賣我所
    買入的銀貂氣血循環機，也沒有提供任何的協助，到我離職
    前公司都沒有將我所購買的銀貂氣血循環機銷售出去，我要
    求公司退回所購買銀貂氣血循環機的款項，但公司表示已超
    過時間，所以無法退貨，我所購買的銀貂氣血循環機也沒有
    拿回來等語（見原審卷三第141 頁至第143 頁）。
  9.證人即被害人亥○○於原審94年7 月21日審理時證稱：我自
    89年3 月22日起至同年4 月27日止任職於皇家大業公司高2
    支部，擔任主任職務，部門主管是Ａ○○，Ａ○○告訴我要
    把我升主任，叫我買10台銀貂氣血循環機以便跟公司交待，
    並說1 個月內會幫我把所購買的銀貂氣血循環機銷售出去，
    賣出去的錢會還給我，我就在工作了4 、5 天左右，1 次購
    買10台銀貂氣血循環機，每台15,300元，以現金支付，其中
    1 台拿回家試用，因為我是應徵倉管人員，但是公司說沒有
    職缺，叫我到管理部門，但是每天還是有很多人來應徵，所
    以我覺得很奇怪，而且每天都沒有事情做，都在帶來應徵的
    新人，公司也沒有發給我薪水及獎金，我就離職。Ａ○○及
    公司根本並沒有幫我賣我所買入的銀貂氣血循環機，也沒有
    提供任何的協助，到我離職前公司都沒有將我所購買的銀貂
    氣血循環機銷售出去，我要求公司退回所購買銀貂氣血循環
    機的款項，但公司表示已超過時間，所以無法退貨，我所購
    買的銀貂氣血循環機也沒有拿回來等語（見原審卷三第146
    頁至第150 頁）。
 10.證人即被害人巳○○於原審94年8 月16日審理時證稱：我自
    89年1 月14日起至同年4 月27日止任職於皇家大業公司高2
    支部，擔任課長職務，部門主管是Ａ○○，Ａ○○對我說要
    買銀貂氣血循環機以確保工作，並承諾要幫忙我將所買的銀
    貂氣血循環機銷售出去，我就1 次購買4 台銀貂氣血循環機
    ，以信用卡支付61,200元，因為公司沒有照承諾發薪水，而
    且也沒有幫員工辦理勞、健保我才離職，公司根本並沒有幫
    我賣出我所買入的銀貂氣血循環機，也沒有提供任何的協助
    等語（見原審卷三第198 頁至第201 頁）。
 11.證人即被害人酉○○於原審94年8 月16日審理時證稱：我自
    89年3 月2 日起至同年4 月27日止任職於皇家大業公司，擔
    任組長職務，部門主管是Ａ○○，Ａ○○、丙○○均曾對我
    說要買銀貂氣血循環機才能擔任組長，並都向我承諾公司會
    幫我把所購買的銀貂氣血循環機銷售出去，我就1 次購買2
    台銀貂氣血循環機，以信用卡支付，因為公司沒有照應徵時
    談的條件發薪水，所以我就離職，公司並沒有協助我賣銀貂
    氣血循環機，我所購買的銀貂氣血循環機並沒有賣出去，我
    就將所購買的銀貂氣血循環機領回等語（見原審卷三第194
    頁至第196 頁）。
 12.證人即被害人戌○○於原審94年7 月21日審理時證稱：我自
    89年3 月28日起至同年4 月27日止任職於皇家大業公司高2
    支部，擔任課長職務，部門主管是Ａ○○，我是應徵倉管人
    員，主管有帶我去見Ａ○○，Ａ○○告訴我沒有職缺，叫我
    先待在行政部門，在行政部門擔任主任，擔任主任要先買10
    台銀貂氣血循環機，我有反應說我不需要買10台銀貂氣血循
    環機，因為我用不到，但Ａ○○說1 個月內會幫我把銀貂氣
    血循環機賣出去，錢再還給我，我就在進公司約4 、5 天左
    右，1 次購買10台銀貂氣血循環機，每台15,300元，以信用
    卡方式付款，因為我看到每天都很多人去公司應徵，覺得很
    奇怪，而且公司也沒有把我買的銀貂氣血循環機賣掉，我也
    沒領到薪水，所以我就離職，公司根本並沒有幫我賣出我所
    買入的銀貂氣血循環機，也沒有提供任何的協助，到我離職
    前公司都沒有將我所購買的銀貂氣血循環機銷售出去，我要
    求公司退回所購買銀貂氣血循環機的款項，但公司表示已超
    過時間，所以無法退貨，我所購買的銀貂氣血循環機也沒有
    拿回來等語（見原審卷三第152 頁至第155 頁）。
 13.證人即被害人Ｉ○○於原審94年7 月21日審理時證稱：我自
    89年3 月3 日起至同年4 月27日止任職於皇家大業公司高2
    支部，擔任課長職務，部門主管是Ａ○○、丙○○，Ａ○○
    、丙○○都有向我提到要先買銀貂氣血循環機，才能做主管
    ，並告訴我公司會幫忙將我所購買的銀貂氣血循環機銷售出
    去，我就在進公司第3 天左右，1 次購買8 台銀貂氣血循環
    機，每台15,300元，以信用卡方式付款，因為我發現報紙說
    銀貂氣血循環機一台才1,500 元，我們公司賣的金額差太多
    ，而且與同事聊天，發現每個人都有買機器以爭取錄取名額
    ，我覺得公司很奇怪，我就離職，公司根本並沒有幫我賣我
    所買入的銀貂氣血循環機，也沒有提供任何的協助，到我離
    職前公司都沒有將我所購買的銀貂氣血循環機銷售出去，我
    要求公司退回所購買銀貂氣血循環機的款項，但公司表示已
    超過7 天的退貨期間，所以無法退貨，我所購買的銀貂氣血
    循環機也沒有拿回來等語（見原審卷三第157 頁至第160 頁
    ）。
 14.證人即被害人宙○○於原審94年10月1 日審理時證稱：我任
    職於皇家大業公司約10幾天，部門主管是Ａ○○，我進去上
    班前2 天，公司有人員鼓吹我買銀貂氣血循環機，說倉管人
    員沒有缺了，要買1 台才能轉任業務人員，留在皇家大業公
    司任職，買10台才能升主管，因為當時我沒有工作，為了取
    得職位，才買了1 台銀貂氣血循環機，他們有提到公司會幫
    我把所購買的銀貂氣血循環機賣出去，我就購買1 台銀貂氣
    血循環機，每台15,300元，公司根本並沒有幫我賣出我所買
    入的銀貂氣血循環機，也沒有提供任何的協助，我所購買的
    銀貂氣血循環機沒有銷售出去，我要求公司退回所購買銀貂
    氣血循環機的款項，但公司不准等語（見原審卷四第153 頁
    至第156 頁）。
 15.綜觀被害人卯○○等14人之前開證述，被害人卯○○等14人
    均係皇家大業公司第2 支部之人員，且均證稱：Ａ○○或丙○○曾對其訛稱如賣出皇家大業公司之銀貂氣血循環機，可
    獲得獎金，賣的愈多，升的職位愈高及獲得獎金愈多，應徵
    者可以先買進銀貂氣血循環機，取得職位及獎金，公司會再
    幫忙將銀貂氣血循環機售出，致使卯○○等14人陷於錯誤，
    誤以為公司將代其出售所購人之銀貂氣血循環機，並可取得
    公司之職位及高額之獎金，而陷於錯誤購買銀貂氣血循機，
    且被告Ａ○○、丙○○於卯○○等14人購買銀貂氣血循環機
    後，即置之不理，並未提供卯○○等14人任何銷售上之協助
    等情，互核一致；再參以證人卯○○與被告Ａ○○、丙○○
    並無宿怨，且均曾係被告Ａ○○、丙○○之部門員工，衡情
    被害人卯○○等人應無甘冒偽證風險，誣指被告Ａ○○、丙○○之必要，從而，證人卯○○等14人前開證述應與事實相
    符，自得採為認定被告犯罪之依據。是以，被告Ａ○○、丙○○係以欺罔之方式，致卯○○等14人陷於錯誤，而購買如
    附表1 所示金額、數量之銀貂氣血循環機，至為明確。
  (二)被告Ａ○○於原審雖辯稱：證人卯○○等人與皇家大業公司
    係簽訂承攬契約，其報酬係以銷售銀貂氣血循環機計算獎金
    云云，並提出合約書及切結書以實其說（見89年度他字第67
    7 號卷第25頁至第48頁）。惟前開合約書及切結書均係於應
    徵者遭被告Ａ○○、丙○○詐騙購買銀貂氣血循環機後，應
    徵者始因應公司之要求而簽立一情，業據證人宇○○、Ｋ○○、癸○○、寅○○、Ｍ○○、亥○○、戌○○、Ｉ○○、
    酉○○、巳○○等人證述明確，顯見被告Ａ○○、丙○○係
    於詐騙應徵者購買銀貂氣血循環機，成為皇家大業公司員工
    後，為避免應徵者向其等追討薪資，並藉以圖卸其等涉犯之
    詐欺刑事責任，始要求應徵者簽訂承攬合約書及切結書，甚
    為明確，否則被告Ａ○○、丙○○理應於向應徵者介紹購買
    銀貂氣血循環機過程中，據實以告，並說明員工與公司係基
    於承攬契約之法律關係，即員工係依據銷售數量計算薪資，
    惟被告Ａ○○、丙○○竟捨此不為，而於事後補訂契約，足
    見Ａ○○、丙○○有向初應徵者行詐欺之意圖及行為，是被
    告Ａ○○前開辯解，委無足採。
  (三)另被告Ａ○○於本院審理時雖舉證人洪啟洋、天○○、子○○、Ｆ○○、玄○○等人為有利之證據。查證人洪啟洋於本
    院審理時到庭證稱：去皇家大業公司應徵時公司並不須要購
    買銀貂氣血循環機，伊沒有買，公司也沒有說員工自己先購
    買之銀貂氣血循環機如賣不出去，伊不曉得公司有無員工沒
    賣出去自己買下來，公司再輔導員工賣出去，其直屬上級主
    管為陳寶光，伊沒有購買銀貂氣血循環機，伊不認識同事袁
    璞生等語；是依證人洪啟洋上開所證，可見其並非被告Ａ○○所屬支部之下屬，且充其量僅能證明被告Ａ○○並未詐騙
    證人洪啟洋購買銀貂氣血循環機，至於被害人袁璞生等14人
    是否受騙，證人洪啟洋並不知悉；況證人洪啟洋亦證述：公
    司內部升遷第一次是以公司要求銷售6 台就可以升組長，以
    後就不用再考核，新進的業務員賣出產品組長有獎金可分，
    但不是固定的，是看與下線之差額多少來計算等語（見本院
    卷第264-265 頁），可見新進業務員應徵進入公司後自己所
    購買或銷售之銀貂氣血循環機主管均能按公司規定之比例獲
    取業績獎金一節屬實。是證人洪啟洋上開所證尚難採為有利
    被告Ａ○○、丙○○之認定。至於證人天○○；子○○、Ｆ
    ○○、玄○○等人雖均證稱：被告Ａ○○沒有說要先買銀貂
    氣血循環機就可以升組長，公司以後再輔導或幫助員工賣出
    去等語（見本院卷第267-281 頁），惟證人天○○亦證述並
    不認識本案被害人袁璞生等14人，是對袁璞生等14人是否有
    受詐騙一節並不知情，況其亦證稱：Ａ○○有跟伊說若賣出
    銀貂氣血循環機賣可獲得獎金，賣得愈多職位愈高，獎金愈
    多，公司規定銷售6 台可以升組長等語（見本院卷第269 頁
    、第271 頁）。證人子○○亦證述Ａ○○有跟伊說若賣出銀
    貂氣血循環機愈多職位愈高，獎金愈多，如果想升組長要賣
    出6 台，（問：為何卯○○、宇○○、Ｋ○○、Ｊ○、Ｑ○○、癸○○、寅○○、Ｍ○○、亥○○、巳○○、酉○○、
    戌○○、Ｉ○○、宙○○等人講公司經理說員工先買後，公
    司會幫他們賣出去？）公司規定不可以，他們是從那裡聽到
    這個訊息我不清楚，有些人為了業績他們會自己想辦法，並
    未與上開被害人一起進入公司等語（見本院卷第274-275 頁
    ）。是依上開證人所述，僅能證明被告Ａ○○並未詐騙證人
    天○○、子○○、Ｆ○○、玄○○等人購買銀貂氣血循環機
    ，至於被告Ａ○○、丙○○是否有詐騙被害人袁璞生等14人
    ，上開證人並無法證實。故上開證人天○○、子○○、Ｆ○○、玄○○所證亦難採為有利被告Ａ○○、丙○○之證據。
  (四)按共同正犯，係共同實施犯罪行為之人，在共同意思範圍內
    ，各自分擔犯罪行為之一部，相互利用他人之行為，以達其
    犯罪之目的，其成立不以全體均參與實施犯罪構成要件之行
    為為要件。共同正犯之意思聯絡，不限於事前有所謀議，僅
    於行為當時有共同犯意之聯絡，於行為當時，基於相互之認
    識，不論明示通謀或相互間默示合致，以共同犯罪之意思參
    與，均屬之；而行為分擔，亦不以每一階段皆有參與為必要
    ，倘具有相互利用其行為之合同意思所為，仍應負共同正犯
    之責，蓋共同正犯，於合同意思範圍內，組成一共犯團體，
    團體中任何一人之行為，均為共犯團體之行為，他共犯均須
    負共同責任，初無分別何一行為係何一共犯所實施之必要（
    最高法院55年度臺上字第522 號、87年度臺非字第35號、85
    年度臺上字第4962號、88年度臺上字第2230號、第2858號判
    決、73年臺上字第1886號判例意旨參照）。查被告Ａ○○係
    擔任皇家大業公司第2 支部經理，而被告丙○○係擔任該支
    部副理，被告Ａ○○、丙○○對被害人卯○○等該部門之應
    徵者共14人，分別、同時或先後表示為取得較好職位，得先
    購買銀貂氣血循環機，公司會幫忙銷售，而擔任第2 支部經
    理之被告Ａ○○，及擔任該支部副理之被告丙○○，則得藉
    此分配銷售業績獎金，顯見被告Ａ○○、丙○○就本件常業
    詐欺犯行，有犯意聯絡及行為分擔，甚為明確。
二、按刑法上之所謂常業犯，係指反覆以實施同種類行為為目的
    之社會活動之職業性犯罪，至於犯罪所得之多寡，是否恃此
    為唯一之謀生職業，則非所問，縱令兼有其他職業，仍無礙
    於該常業犯罪之成立，最高法院著有85年度臺上字第510 號
    判例可資參照。被告Ａ○○、丙○○分別擔任皇家大業公司
    第2 支部之經理及副理，其等藉負責面試應徵者之機會，先
    後多次向卯○○（原名袁璞生）等14名應徵者詐騙，藉機獲
    取銷售業績獎金，渠顯係恃此為生，而資為常業。是核被告
    Ａ○○、丙○○所為，均係犯修正前刑法第340 條之常業詐
    欺罪【被告行為後，刑法於94年2 月2 日經總統令修正公布
    ，於95年7 月1 日施行。又行為後法律有變更者，適用行為
    時之法律。但行為後之法律有利於行為人者，適用最有利於
    行為人之法律。修正後之刑法第2 條第1 項定有明文。而比
    較新舊法時應就罪刑有關之共犯、未遂犯、想像競合犯、牽
    連犯、連續犯、結合犯，以及累犯加重、自首減輕暨其他法
    定加減原因（如身分加減）與加減例等一切情形，綜其全部
    罪刑之結果而為比較（最高法院95年5 月23日刑事庭第8 次
    會議決議參照）。被告行為後刑法第340 條常業詐欺之規定
    於新法予以刪除，但本件被告Ａ○○、丙○○2 人所犯本罪
    之時間在刑法修正前，當時常業詐欺罪，其法定刑為「1 年
    以上7 年以下有期徒刑，得併科5 萬元以下罰金」，修正前
    之刑法第339 條第1 項詐欺罪之法定刑為「5 年以下有期徒
    刑、拘役或3 千元以下罰金」，刑法修正後，因常業犯已刪
    除，倘將被告等人所犯之詐欺罪分論併罰結果，合併計算其
    法定刑較原常業犯之法定刑為重，比較新舊法結果，應適用
    修正前刑法第340 條之常業詐欺罪，較有利於被告。而既適
    用修正前常業詐欺之規定，即毋庸就修正後該罪法定罰金刑
    中，依刑法施行法第1 條之1 之規定改為新臺幣，及修正刑
    法第33條第5 款所定最低罰金數額之規定予以說明比較，附
    此敘明】。被告Ａ○○、丙○○就本件常業詐欺犯行間，有
    犯意聯絡及行為分擔，均為共同正犯【被告行為後，刑法第
    28條共同正犯之規定亦經修正，然以被告Ａ○○、丙○○基
    於共同犯罪聯絡並已著手實行犯罪而言，適用修正前後規定
    並無不同，故無比較新舊法之問題，應逕依修正後之刑法第
    28條論處（最高法院95年度台上字第5589號判決參照）】。
三、不另為無罪諭知部分：
  (一)按犯罪事實，應依證據認定之，無證據不得認定其犯罪事實
    ；又不能證明被告犯罪者，應諭知無罪之判決，刑事訴訟法
    第154 條第2 項、第301 條第1 項分別定有明文。又刑事訴
    訟法上所謂認定犯罪事實之證據，係指足以認定被告確有犯
    罪行為之積極證據而言，該項證據自須適合於被告犯罪事實
    之認定，始得採為斷罪資料。如未能發現相當證據，或證據
    不足以證明，自不能以推測或擬制之方法，以為裁判之基礎
    。又刑事訴訟上證明之資料，無論其為直接或間接證據，均
    須達於通常一般之人均不致有所懷疑，而得確信其為真實之
    程度，始得據為有罪之認定，若其關於被告是否犯罪之證明
    未能達此程度，而有合理性懷疑之存在，致使無從形成有罪
    之確信，根據「罪證有疑，利於被告」之證據法則，即不得
    遽為不利被告之認定，此分別有最高法院著有29年度上字第
    3105號、40年臺上字第86號、76年臺上字第4986號判例可資
    參照。又檢察官對於起訴之犯罪事實，應負提出證據及說服
    之實質舉證責任，倘其所提出之證據，不足為被告有罪之積
    極證明，或其指出證明之方法，無從說服法院以形成被告有
    罪之心證，基於無罪推定之原則，自應為被告無罪判決之諭
    知，最高法院92年臺上字第128 號判例足資參照。
  (二)公訴意旨另以：
  1.Ａ○○、丙○○與己○○（詳下述）於知悉前來應徵之吳桂
    明、林榮閔、鄭閔駿、吳瑞文、孫國祥、蔡明宏、壬○○、
    張洋溢、辛○○、Ｈ○○，無資力購買銀貂氣血循環機，且
    無申請信用卡之資格，3 人即佯稱要替其等申請信用卡，以
    便刷卡購買，而取得吳桂明等10人之身份證件。再基於概括
    之犯意聯絡，偽造其等任職於台塑公司員工識別證影本共10
    張，向中國信託銀行申請信用卡金卡，致使不知情之中國信
    託銀行分別於88年12月13日（起訴書誤載為87年）核發信用
    卡予吳桂明、吳瑞文、孫國祥、蔡明宏，於88年11月月29日
    核發信用卡予林榮閔、鄭閔駿，於88年12月21日核發信用卡
    予壬○○、張洋溢、辛○○、Ｈ○○，均足以生損害於台塑
    公司及中國信託銀行。被告Ａ○○、丙○○與己○○（詳後
    述）再以上開同一詐騙手法向前來應徵之吳桂明等10人詐稱
    ：如賣出公司之銀貂氣血循環機，可獲得獎金，賣的愈多，
    升的職位愈高及獲得獎金愈多，應徵者可以先買進銀貂氣血
    循環機，取得職位及獎金，公司會再幫忙將將銀貂氣血循環
    機出售云云，致使應徵者吳桂明、林榮閔、鄭閔駿、吳瑞文
    、孫國祥、蔡明宏、壬○○、張洋溢、辛○○、Ｈ○○陷於
    錯誤，而購買銀貂氣血循環機，被告Ａ○○、丙○○因而賣
    出數量龐大之銀貂氣血循環機，而獲得皇家大業公司高額之
    銷售獎金，因認被告Ａ○○、丙○○此部分犯行涉犯刑法第
    340 條常業詐欺罪、第216 條、第212 條、第210 條之行使
    偽造私文書及行使偽造特種文書等語。
  2.被告Ａ○○、丙○○復承上揭偽造文書之概括犯意及常業詐
    欺之犯意聯絡，利用前來應徵之Ｄ○○、丁○○、乙○○、
    甲○○、辰○○、丑○○、Ｏ○○，所交付之身份證影本，
    在Ｄ○○等人不知情之情形下，偽造其等任職於台塑公司之
    員工識別證影本，並偽造渠等簽名之申請書，向中國信託商
    業銀行申請信用卡金上，致不知情之中國信託銀行分別於88
    年12月23日核發信用卡予Ｄ○○，於88年11月26日核發信用
    卡予辰○○，於88年11月29日核發信用卡予乙○○、丑○○
    、Ｏ○○，於88年12月21日核發信用卡予丁○○、甲○○。
    Ａ○○、丙○○隨即將上開冒名申請得之信用卡，交給與之
    有犯意聯絡之不詳姓名人士使用，該不詳姓名人士並隨即於
    88年12月7 日至同年月8 日，偽造Ｏ○○之署押，先後5 次
    刷卡消費，詐得9 萬2 千元；於88年12月8 日至同年月20日
    ，偽造丑○○之署押，先後21次刷卡消費，詐得150,284 元
    ；於88年12月11日及同年月17日，偽造乙○○之署押，先後
    2 次刷卡消費，詐得113, 660元；於88年12月18日至同年月
    21 日 ，先後3 次刷卡消費，詐得15萬元，均足以生損害於
    台塑公司、中國信託商業銀行及Ｄ○○等7 人，因認被告Ａ
    ○○、丙○○2 入此部分犯行涉犯刑法第340 條常業詐欺罪
    ，第217 條之偽造署押罪，第216 條、第212 條之行使偽造
    特種文書，第216 條、第210 條之行使偽造私文書罪嫌等語
    。
  (三)經查：
  (甲)被害人吳桂明、林榮閔、鄭閔駿、吳瑞文、孫國祥、蔡明宏
    、壬○○、張洋溢、辛○○、Ｈ○○部分：
    1.關於常業詐欺部分：
    (1)證人即被害人吳桂明於原審94年9 月13日審理時證稱：我
      自88年11間起任職於皇家大業公司，擔任組長職務，皇家
      大業公司經理Ａ○○叫我到辦公室，說公司鼓勵辦信用卡
      購買公司產品，我本來不想買，但是Ａ○○一直叫我買，
      說買了之後可以當組長，我才買的，Ａ○○未曾告知公司
      可以幫忙出售我所購入之銀貂氣血循環機，我所購買的7
      台銀貂氣血循環機並沒有賣出去，並以每台3 千元退還給
      公司等語（見原審卷四第61頁至第65頁），則被告Ａ○○
      並未向證人吳桂明訛稱可先買進銀貂氣血循環機，公司會
      幫忙出售所購入之銀貂氣血循環機，顯見證人吳桂明係為
      晉升較高職位，以獲得高額獎金，其係基於自由意願而購
      買銀貂氣血循環機，並非因受被告Ａ○○、丙○○詐欺，
      而購買7 台銀貂氣血循環機，至為明確。
    (2)證人即被害人林榮閔於原審94年9 月13日審理時證稱：我
      自88年11間起任職於皇家大業公司，擔任組長職務，部門
      主管是己○○，己○○一直叫我買銀貂氣血循環機，說買
      了之後才能升組長，己○○或其他在庭被告均未曾告知公
      司可以幫忙出售我所購入的銀貂氣血循環機，後來我感覺
      公司是騙人的所以離職，我所購買的7 台銀貂氣血循環機
      並沒有賣出去，就丟掉了等語（見原審卷四第66頁至第70
      頁）。證人即被害人鄭閔駿於同日亦證稱：我於88年間任
      職於皇家大業公司，應徵時己○○對我面試，因為己○○
      說要購買銀貂氣血循環機，才能擔任公司員工，我才買1
      台1 萬5 千元，己○○或其他在庭被告均未曾告知公司可
      以幫忙出售我所購入的銀貂氣血循環機。後來我感覺公司
      是騙人的所以離職，我所購買的銀貂氣血循環機並沒有賣
      出去等語（見原審卷四第72頁至第75頁）。可見被告Ａ○○、丙○○並未曾與證人林榮閔、鄭閔駿有任何接觸，亦
      未向證人林榮閔、鄭閔駿訛稱可先買進銀貂氣血循環機，
      公司會幫忙出售其所購入之銀貂氣血循環機，顯見證人林
      榮閔、鄭閔駿係為升任組長或為進入皇家大業公司任職而
      購買銀貂氣血循環機，其並非因被告Ａ○○、丙○○詐欺
      ，亦可認定。
    證人即被害人吳瑞文於原審94年10月3 日審理時證稱：我
      自88年12月初起任職於皇家大業公司，擔任課長職務，部
      門主管是Ａ○○，因為某人曾向我提到要買多少台銀貂氣
      血循環機，才能擔任一定的職務，我才買了6 台銀貂氣血
      循環機，以信用卡支付90,990元，Ａ○○、丙○○或其他
      在庭被告均未曾告知公司可以幫忙出售我所購入的銀貂氣
      血循環機，後來因為都沒有領到薪水，感覺公司是騙人的
      所以離職，我所購買的銀貂氣血循環機要向公司退貨，但
      公司不准等語（見原審卷四第185 頁至第161 頁），則被
      告Ａ○○、丙○○並未曾向證人吳瑞文訛稱可先買進銀貂
      氣血循環機，公司會幫忙出售所購入之銀貂氣血循環機，
      顯見證人吳瑞文係為獲得特定之職位，以獲得高額獎金而
      購買銀貂氣血循環機6 台，其並非受被告Ａ○○、丙○○
      之詐欺，被告所為核與刑法詐欺罪之構成要件不符，堪以
      認定。
    證人即被害人孫國祥於原審94年9 月13日審理時證稱：我
      曾任職於皇家大業公司第2 支部，擔任組長職務，部門主
      管是丙○○，丙○○帶我去找Ａ○○，Ａ○○說要購買6
      台銀貂氣血循環機才能升組長，所以建議我先買下來，機
      器後來再慢慢賣，我就聽Ａ○○的意見，買了7 台銀貂氣
      血循環機，Ａ○○、丙○○或其他在庭被告均未曾告知公
      司可以幫忙出售我所購入的銀貂氣血循環機，我所購買的
      7 台銀貂氣血循環機並沒有賣出去，我以每台2 、3 千元
      之代價給公司回收等語（見原審卷四第77頁至第79頁），
      則被告Ａ○○、丙○○並未向孫國祥訛稱可先買進銀貂氣
      血循環機，公司會幫忙出售所購入之銀貂氣血循環機，顯
      見吳國祥係為晉升組長職位，以獲得高額獎金而購買7 台
      銀貂氣血循環機，並非受被告Ａ○○、丙○○之詐欺至為
      明確。
    (5)證人即被害人蔡明宏於原審94年9 月13日審理時證稱：我
      曾任職於皇家大業公司第2 支部，擔任組長職務，Ａ○○
      告訴我要購買幾台銀貂氣血循環機才能升組長，買了之後
      再慢慢賣出去，我就買了4 台銀貂氣血循環機，Ａ○○、
      丙○○或其他在庭被告均未曾告知公司可以幫忙出售我所
      購入的銀貂氣血循環機，我所購買的4 台銀貂氣血循環機
      並沒有賣出去，我拿了1 、2 台走，其餘的銀貂氣血循環
      機留在公司等語（見原審卷四第80頁至第84頁），則被告
      Ａ○○、丙○○並未向蔡明宏訛稱可先買進銀貂氣血循環
      機，公司會幫忙出售所購入之銀貂氣血循環機，顯見蔡明
      宏亦係為晉升組長職位，以獲得高額獎金而購買4 台銀貂
      氣血循環機，其並非受被告Ａ○○、丙○○之詐欺。
    (6)證人即被害人壬○○於原審94年9 月13日審理時證稱：我
      未曾任職於皇家大業人公司（見原審卷四第86頁），則證
      人壬○○既未曾任職於皇家大業公司，亦未曾購買銀貂氣
      血循環機，顯見公訴意旨認被告Ａ○○、丙○○曾向壬○○訛稱可先買進銀貂氣血循環機，公司會幫忙出售所購入
      之銀貂氣血循環機，致壬○○陷於錯誤，而購買銀貂氣血
      循環機一節，顯與事實不符。
    (7)被害人張洋溢固曾於檢察官偵訊時指述；我有辦1 張中國
      信託銀行信用卡，是陳立威叫我申請的，我有簽名，並於
      填寫申請後，附身分證影本交給他，我有拿到信用卡，但
      沒有使用等語（見89年度偵字第13199 號卷第42頁至第43
      頁、第64頁至第65頁），依上開供述觀之，被害人張洋溢
      並未指述其遭詐欺而購買銀貂氣血循環機之隻字片語，顯
      見公訴意旨依據張洋溢之指述，認被告Ａ○○、丙○○曾
      向張洋溢訛稱可先買進銀貂氣血循環機，公司會幫忙出售
      所購入之銀貂氣血循環機，致張洋溢陷於錯誤，而購買銀
      貂氣血循環機一節，亦屬無據。
    (8)證人即被害人辛○○於原審94年9 月13日審理時證稱：我
      未曾任職於皇家大業公司，我完全沒有見過在庭的10位被
      告等語（見原審卷四第88頁），證人辛○○既未曾任職於
      皇家大業公司，亦未曾購買銀貂氣血循環機，顯見公訴意
      旨認被告Ａ○○、丙○○曾向辛○○訛稱可先買進銀貂氣
      血循環機，公司會幫忙出售所購入之銀貂氣血循環機，致
      辛○○陷於錯誤，而購買銀貂氣血循環機一情，亦非真實
      。
    (9)證人即被害人Ｈ○○於原審94年9 月13日審理時證稱：我
      未曾任職於皇家大業公司，沒有見過在庭的10位被告等語
      （見原審卷四第91頁至第92頁），則證人Ｈ○○既未曾任
      職於皇家大業公司，亦未曾購買銀貂氣血循環機，顯見公
      訴意旨認被告Ａ○○、丙○○曾向Ｈ○○訛稱可先買進銀
      貂氣血循環機，公司會幫忙出售所購入之銀貂氣血循環機
      ，致Ｈ○○陷於錯誤，而購買銀貂氣血循環機乙節，尚屬
      無據。
  2.關於偽造署押，偽造及行使偽造之特種文書、私文書部分：
    (1)公訴意旨認被告Ａ○○、丙○○、己○○等3 人就申請信
      用卡一事，互相推諉，復無法找出該「陳俊成」之人，顯
      均係卸責之詞，且據吳桂明等10人指述明確，復有偽造之
      被害人吳桂明等10人台塑公司員工識別證影本在卷可稽，
      顯見被告3 人所辯均係卸責之詞，固非無見。惟查被害人
      吳桂明、吳瑞文、蔡明宏固曾因被告Ａ○○之建議，向中
      國信託銀行申請信用卡；被害人孫國祥曾因被告丙○○之
      建議，向中國信託銀行申請信用卡；而被害人林榮閔、鄭
      閔駿曾因被告己○○之建議，向中國信託銀行申請信用卡
      ；又被害人壬○○、辛○○、Ｈ○○並未因本案向中國信
      託銀行申辦信用卡等情，業據被害人吳桂明等9 人分別於
      94年9 月13日、10月3 日原審審理時證述明確；再被害人
      張洋溢曾向中國信託銀行申請信用卡1 張，並取得該信用
      卡一節，亦據其於偵訊時證述明確（見89年度偵字第1319
      9 號卷第42頁至第43頁、第64頁至第65頁）。惟被告Ａ○○、丙○○係擔任分別擔任部門經理、副理，為求銷售銀
      貂氣血循環機順利，對無資力購買銀貂氣血循環機之應徵
      人員即被害人吳桂明、吳瑞文、蔡明宏、孫國祥、林榮閔
      、鄭閔駿等人，建議渠等得辦理信用卡，以刷卡付費之方
      式，負擔購買銀貂氣血循環機之款項，係屬事理之常，且
      證人吳桂明等人就是否申辦及刷卡付費之仍有決定，公訴
      意旨據此認定被告Ａ○○、丙○○涉有前開犯行，已屬率
      斷。再被害人壬○○、辛○○、Ｈ○○既未因本案而向辦
      理中國信託銀行申請信用卡，則公訴人認被告Ａ○○、丙○○誘騙被害人壬○○、辛○○及Ｈ○○辦理信用卡，涉
      犯行使偽造特種文書及行使偽造私文書罪一節，顯屬無據
      。
    (2)又被告Ａ○○、丙○○並未參與共同偽造署押、偽造及行
      使偽造特種文書、私文書之犯行等情，業據證人即共同被
      告己○○於原審審理時證稱：吳桂明等10人之中國信託銀
      行信用卡是我經手代為申請，因中國信託信用卡辦理信用
      卡人員李顯江告訴我，其銀行有台塑員工辦信用卡菁英專
      案，就拿台塑服務證樣本給我，我就從身分證上面影印相
      片到台塑服務證樣本上，被告Ａ○○、丙○○知道我有在
      幫忙別人辦信用卡，只有提供申請書及身分證影本，被告
      Ａ○○、丙○○並沒有參與偽造假證件申辦信用卡等語明
      確（見原審卷五第37頁至第41頁），是尚難遽認被告Ａ○○、丙○○有參與此部分犯行。
    (3)綜上所述，公訴人認被告Ａ○○、丙○○涉犯此部分犯行
      ，尚屬不能證明，本應為無罪之諭知，惟因公訴意旨認被
      告Ａ○○、丙○○此無罪部分與前開論罪科刑不分，有裁
      判上一罪關係，爰不另為無罪之諭知，併此敘明。
  (乙)被害人Ｄ○○、丁○○、乙○○、甲○○、辰○○、丑○○
  、Ｏ○○部分：
  1.公訴意旨認被告Ａ○○、丙○○、己○○3 人就冒名Ｄ○○
    等7 人申請信用卡一事，亦互相推諉，且Ｄ○○等7 人並未
    申請中國信託銀行信用卡，業據Ｄ○○等7 人證述明確，復
    有偽造之被害人Ｄ○○等7 人台塑公司員工識別證影本在卷
    可稽，顯見被告所辯均係卸責之詞，被告Ａ○○等3 人涉犯
    行使偽造特種文書、行使偽造私文書及常業詐欺犯行事證明
    確。惟查被害人Ｄ○○等7 人均未證述其等曾將身分證等資
    料交給被告Ａ○○、丙○○，已難認被告Ａ○○、丙○○就
    此部分犯行，有何犯意聯絡及行為分擔，則公訴意旨據此被
    告Ａ○○、丙○○涉有前開犯行，已屬率斷。
  2.被告Ａ○○、丙○○並未參與行使偽造特種文書、行使偽造
    私文書及持冒名申請之信用卡盜刷等節，業據證人即共同被
    告己○○於原審95年1 月17日審理時結證屬實（見原審卷五
    第38），尚難遽認被告Ａ○○、丙○○有參與此部分犯行。
  3.綜上所述，公訴人認被告Ａ○○、丙○○涉犯此部分犯行，
    尚屬不能證明，本應為無罪之諭知，惟因公訴意旨認被告Ａ
    ○○、丙○○此無罪部分與前開常業詐欺有罪部分，有裁判
    上一罪關係，爰不另為無罪之諭知。
四、併案（95年偵字第14899 號）意旨略以；被告Ａ○○係設於
    高雄市前鎮區○○○路260 號10樓之1 、12樓國際達美有限
    公司（下稱國際達美公司）之業務經裡，與庚○○（業經法
    院判處有期徒刑1 年2 月確定）為圖出售中頻電療機，並賺
    取中間傭金，竟共同基於意圖為自己與第三人不法所有之常
    業詐欺犯意聯絡，自90年8 月間起（係被害人Ｒ○○遭詐騙
    時間，併辦意旨書誤將被害人未○○被害時間90年10月間，
    誤為90年2 月間，致誤載犯罪時間係90年2 月間起）至90年
    11月19日（即被害人黃○○遭詐騙時間，併辦意旨書誤載為
    90年1 月9 日間）止，利用社會大眾求職心切之弱點，先於
    自由時報刊登「誠徵送貨員、倉儲品檢：享勞健保、週休，
    薪約28,000」之不實廣告，於被害人黃○○、Ｌ○○、Ｒ○○、Ｃ○○、未○○及午○○等人前來應徵時，再告知因多
    人應徵，如先購買1 台「中頻電療機」即可優先錄取，買6
    台可升組長、買8 台升課長、買10台當主任，致被害人黃○○等人陷於錯誤，分別以15,900元之價格購買中頻電療機，
    被告Ａ○○即恃此中間傭金以為生，嗣被害人黃健傑等人至
    公司上班後，發覺其等上班之內容，即為以相同方式招攬他
    人進入公司並以高價購買中頻電療機，以及公司實際上並無
    銷售部門，且公司並未支領底薪等情，始知受騙而自動離職
    ，因認被告Ａ○○涉犯修正前刑法第340 條之常業詐欺罪，
    並與前開部分有常業犯之實質上一罪關係，請求併辦等語。
    經查：(一)訊據被告Ａ○○否認有前開常業詐欺犯行，辯稱：
    我在公司係負責管理銷售，並未與第一線之銷售員為任何接
    觸等語。查公訴人移送併辦之犯罪事實期間係自90年8 月間
    起至90年11月19日止，而本院前開認定被告Ａ○○最後一次
    詐欺犯罪事實係89年4 月間止，距併辦之犯罪行為，時間相
    隔已達1 年4 月，且被告Ａ○○原係以販賣「銀貂氣血循環
    機」詐騙，後改以販賣「中頻電療機」詐騙，其用以詐欺所
    販賣之產品不同，被告Ａ○○復否認有何詐欺犯行，足徵併
    案之犯罪事實與上開論罪科刑之犯罪事實二者時間上顯非緊
    接，且上開併辦部分之犯罪時間，已在論罪科刑部分查獲之
    後，被告主觀上亦非基於概括之犯意為之，應係另行起意，
    故本件被告論罪科刑之部分，與上開移送併案審理部分，並
    無常業犯之實質上一罪關係，亦無連續犯之裁判上一罪關係
    ，公訴人移送併案部分應非為起訴效力所及，本院自無從併
    案審理，應退還檢察官依法另行偵查處理。
參、被告己○○論罪科刑部分：
一、犯罪事實二部分：訊據被告己○○坦承偽造特種文書申請信
    用卡之犯行，並供認因吳桂明等7 人至皇家大業公司應徵後
    ，並無資力購買銀貂氣血循環機，而欲申請信用卡，以信用
    卡方式繳納貨款，惟吳桂明等7 人並未具備申請信用卡之資
    格，伊為求中國信託銀行能順利核發信用卡金卡，乃由李顯
    江提供台塑公司員工識別證樣本，伊於收受前開服務證樣本
    後，再將吳桂明等7 人之照片影印於前開服務證上，偽造其
    等任職於台塑公司之員工識別證影本7 張，而偽造記載不實
    之特種文書後，將上開台塑公司員工識別證及內容不實之信
    用卡申請書交付李顯江，再透過李顯江向中國信託銀行申請
    信用卡金卡，以行使偽造之私文書及特種文書，致使不知情
    之中國信託銀行分別於88年12月13日核發信用卡予吳桂明、
    吳瑞文、孫國祥、蔡明宏，於88年11月29日核發信用卡予林
    榮閔、鄭閔駿，於88年12月21日核發信用卡予張洋溢等情不
    諱。惟矢口否認信用卡申請書上職業欄係其所填載，辯稱：
    前開信用卡申請書上職業欄係陳俊成填載後，將申請書交給
    我，我再轉交給李顯江辦理，李顯江未參與偽造及行使特種
    文書、偽造私文書之犯行云云。經查：
  (一)吳桂明等7 人至皇家大業公司應徵後，並無資力購買銀貂氣
    血循環機，而欲申請信用卡，以信用卡方式繳納貨款，惟吳
    桂明等7 人並未具備申請信用卡之資格，被告己○○為求中
    國信託銀行能順利核發信用卡金卡，乃由李顯江提供台塑公
    司員工識別證樣本，被告己○○於收受前開服務證樣本後，
    再將吳桂明等7 人之照片影印於前開服務證上，偽造渠等任
    職於台塑公司之員工識別證影本7 張，將上開台塑公司員工
    識別證及內容不實之信用卡申請書交付李顯江，再透過李顯
    江向中國信託銀行申請信用卡金卡，以行使偽造之私文書及
    特種文書，致使不知情之中國信託銀行分別於88年12月13日
    核發信用卡予吳桂明、吳瑞文、孫國祥、蔡明宏，於88年11
    月29日核發信用卡予林榮閔、鄭閔駿，於88年12月21日核發
    信用卡予張洋溢等情，業據被告己○○供承在卷；而吳桂明
    等7 人確曾至皇家大業公司應徵後，為購買銀貂氣血循環機
    ，而向中國信託銀行辦理信用卡，且其等均未任職於台塑公
    司一節，業據吳桂明等人於原審審理時證述明確，復有信用
    卡申請書影本及台塑公司識別證影本在卷可稽（見高雄市政
    府警察局新興分局高市警新分刑字第3288號卷第33頁至第66
    頁），被告己○○上開自白核與事實相符，堪以認定。
  (二)被告己○○雖辯稱前開信用卡申請書上職業欄係陳俊成填載
    後，再將申請書交給伊云云。惟查被告己○○於原審供承：
    林榮閔、鄭閔駿信用卡申請書上面之職業欄是我填的，有部
    分人員的申請書職業欄是我填寫的等語（見原審卷四第76頁
    ）、孫國祥職業欄是我填的，我填完後轉交給李顯江，Ａ○○收到信用卡申請書之後，應該沒有再填寫其他資料，就原
    封不動交給我等語（見原審卷四第81頁），觀被告己○○既
    已自承確有偽填林榮閔、鄭閔駿、孫國祥等人之信用卡申請
    書職業欄資料，核與被告己○○嗣後辯稱吳桂明等人之信用
    卡申請書職業欄資料，均係陳俊成填寫後交給我，我並未偽
    填職業欄資料一節，已有矛盾，倘確有陳俊成之人偽造前開
    信用卡申請書，被告己○○豈有可能供述如此歧異之理。參
    以證人吳桂明於原審證述：皇家大業公司經理Ａ○○叫我到
    辦公室，說公司鼓勵辦信用卡購買公司產品，以利升遷，因
    我自己沒有信用卡，所以就辦理1張中國信託銀行信用卡，
    Ａ○○用鉛筆畫幾個欄位叫我填寫，申請人姓名、身分證號
    碼、地址、簽名欄是我寫的，其餘都不是我寫的，後來Ａ○○將信用卡拿給我等語（見原審卷四第66頁至第67頁）。證
    人林榮閔於原審證稱：被告己○○說要升主任或組長要先購
    買銀貂氣血循環機，被告己○○問我有沒有信用卡，我回答
    沒有，他才要我辦的，信用卡申請書上的申請人姓名、住址
    、聯絡人資料、簽名是我寫的，其餘不是我填的，警詢時因
    被告己○○說申請書填完要拿給課長陳俊成，所以我在警詢
    才會說陳俊成叫我填寫信用卡申請書，至於有無陳俊成這個
    人我不知道，是被告己○○將信用卡拿給我的等語（見原審
    卷四第66頁至第67頁）。證人鄭閔駿於原審證述：我因要購
    買銀貂氣血循環機，因為沒有錢才辦中國信託銀行信用卡信
    用卡，是被告己○○建議我辦的，信用卡申請書上申請人姓
    名、住址、聯絡人、簽名是我填寫的，其餘不是我寫的，任
    職台塑公司也不是我寫的，我寫完交給己○○，因為己○○
    說申請書是陳俊成課長要我們填寫的，填完後要拿給陳俊成
    ，我才在警詢及偵訊時說是陳俊成要我寫信用卡申請書等語
    （見原審卷四第72頁、第75頁）。綜觀證人吳桂明等人之前
    開證述，其等均未曾見過陳俊成，亦未與陳俊成接洽辦理信
    用卡，則倘陳俊成確曾與吳桂明等人接洽，並於填載職業欄
    內容不實之信用卡申請書後，再將該申請書交給被告己○○
    ，則證人吳桂明等人豈可能均未見過陳俊成之理？可見被告
    己○○前詞所辯應屬卸責之詞，不足採信。
  (三)佐以被告己○○於警詢供稱：陳俊成自88年10月起至88年12
    月止在皇家大業公司任職，擔任業務工作等語【見89年度偵
    字第13199 號卷（下稱檢三卷）第65頁反面】；嗣於原審供
    承：陳俊成係第4 支部員工，只有去皇家大業工作幾天，事
    後就找不到人了等語（見原審卷五第39頁），被告己○○就
    陳俊成於皇家大業工作之期間，先供稱工作約2 個月，嗣改
    稱僅工作幾天，前後供述互相齟齣，倘皇家大業公司第4 支
    部確有陳俊成之人，被告己○○豈會就陳俊成任職期間供述
    如此歧異之理？再倘陳俊成確曾於皇家大業公司工作幾天就
    找不到人，陳俊成服務皇家大業公司期間如此短暫，衡諸辦
    理申辦信用卡之流程，申辦信用卡自申請至核發卡片須花費
    數星期以上時間（含郵寄、銀行徵信等作業時間，事實欄載
    明中國信託商業銀行發卡時間自88年11月29日迄88年12月21
    日達三週餘），陳俊成豈可能於該短暫工作期間內，即可與
    吳桂明等人接洽，由陳俊成偽填申請書交給被告己○○，再
    由被告己○○轉交給李顯江，並於中國信託銀行核發信用卡
    後，再由被告己○○將信用卡轉交陳俊成之理，顯與常情有
    違。
  (四)再參以一般至公司應徵工作，須填寫個人基本資料，並繳交
    個人身分證明文件，而本案皇家大業公司於應徵人員時，確
    均要求應徵者繳交國民身分證影本，業據證人Ｄ○○、丁○○、乙○○、辰○○、丑○○、Ｏ○○於原審證述明確（見
    原審卷四第166頁、第169頁、第173頁、第175頁、第178 頁
    、第182 頁），倘陳俊成確曾至皇家大業公司應徵，並任職
    於該公司，陳俊成必會留存身分證等個人基本資料於皇家大
    業公司，則被告己○○豈可能無法提出陳俊成年籍資料供傳
    訊調查之理，是被告己○○辯稱陳俊成曾任職皇家大業公司
    一節，顯屬避就之詞，難以採信。
  (五)台塑公司識別證影本係李顯江所提供，業據被告己○○於原
    審以證人身分結證明確；又李顯江曾自85年9月間起至88 年
    4 月間止，任職於台塑公司雲林麥寮廠擴建部，業據證人李
    顯江於原審證述明確（見原審卷四第238 頁），再李顯江任
    職於中國信託銀行信用卡推廣部，須每月達40點業績始能領
    取底薪2 萬5 千元，其中金卡每辦理1 張得1 點，普卡每辦
    理1 張得0.8 點，如欲辦理信用卡金卡，若有5 百大企業的
    識別證影本，較容易審核通過一情，亦據證人李顯江於原審
    證述明確（見原審卷四第241 頁），再參酌吳桂明等人申請
    核發之信用卡，係郵寄至李顯江所經營設於高雄市○鎮區○○街194 號「不怎麼樣泡沫紅茶店」，已據證人周儷潾於原
    審證述屬實（見原審卷四第235 頁），則李顯江為使吳桂明
    等人順利取得信用卡金卡，以獲得較高之點數，而藉其曾任
    職於台塑公司之機會，於取得台塑公司識別證後，將該識別
    證交給被告己○○，再由被告己○○偽造吳桂明等人不實之
    台塑員工識別證，並於信用卡申請書上填寫不實之職業欄資
    料，再透過李顯江向中國信託銀行申請信用卡金卡，則被告
    己○○與李顯江就此部分偽造及行使偽造文書、特種文書之
    犯行，有犯意聯絡及行為分擔，甚為明確。至證人李顯江於
    原審證稱：其未交給被告己○○台塑公司識別證云云，亦係
    卸責之詞，不足採信。
  (六)綜上，皇家大業公司第4 支部並無陳俊成之人，且李顯江確
    有與被告己○○共同偽造及行使特種文書、偽造私文書之犯
    行，堪以認定。則被告己○○辯稱：吳桂明等7 人之信用卡
    申請書上職業欄係陳俊成所填載後，陳俊成將申請書交給我
    ，及李顯江未參與偽造及行使特種文書、偽造私文書之犯行
    等節，係屬避就卸責之詞，不足採信。事證明確，被告己○○此部分犯行堪可認定。
二、犯罪事實三部分：訊據被告己○○坦承其確有偽造Ｄ○○等
    10人任職於台塑公司之員工識別證影本10張，且將Ｄ○○等
    人之居住地址均記載為李顯江所經營設於高雄市○鎮區○○
    街194 號「不怎麼樣泡沫紅茶店」後，並將上開識別證影本
    及信用卡申請書交付李顯江向中國信託銀行申請信用卡金卡
    等情。又被告己○○對於偽造Ｄ○○等10人之印章各1 枚，
    交給不知情之「不怎麼樣泡沫紅茶店」店員周儷潾，委託周
    儷潾持該印章領取核發之信用卡，嗣周儷潾於領取信用卡後
    交給己○○，而乙○○、辰○○、丑○○、Ｏ○○、Ｈ○○
    等5 人之前開信用卡，於如附表6 所示之時間、地點，遭人
    盜刷如附表6 所示金額等情亦供認不諱。惟矢口否認有偽刻
    Ｄ○○等10人之印章及盜刷如附表6 所示之金額云云，辯稱
    ：我沒有盜刷信用卡，我並不知道Ｄ○○等10人未申辦中國
    信託信用卡，係陳俊成將Ｄ○○等10人之信用卡申請書交給
    我，偽造之Ｄ○○等10人之印章亦係陳俊成所交付，並非我
    委託他人偽刻，又我於取得信用卡後，乃將卡片交給陳俊成
    ，我不清楚陳俊成係自己持信用卡盜刷或將信用卡交給他人
    使用云云。經查：
  (一)Ｄ○○等10人均未申辦中國信託銀行信用卡，且其等均未曾
    任職於台塑公司，被告己○○於偽造Ｄ○○等10人任職於台
    塑公司之員工識別證影本，再連同偽造之信用卡申請書交付
    李顯江（申請書上Ｄ○○等10人之居住地址均記載為李顯江
    所經營設於高雄市○鎮區○○街194 號「不怎麼樣泡沫紅茶
    店」），透過李顯江向中國信託銀行申請信用卡金卡，致使
    不知情之中國信託銀行信用卡承辦人員於88年12月23日核發
    信用卡予Ｄ○○，於88年11月26日核發信用卡予辰○○，於
    88年11月29日核發信用卡予乙○○、丑○○、Ｏ○○，於88
    年12月21日核發信用卡予丁○○、甲○○、壬○○、辛○○
    及Ｈ○○；又被告己○○為順利領取前開信用卡，乃將偽造
    之Ｄ○○等10人之印章各1 枚，交給不知情之「不怎麼樣泡
    沫紅茶店」店員周儷潾，委託周儷潾持該印章向郵差領取前
    開核發之信用卡，嗣周儷潾於中國信託銀行將前開信用卡郵
    寄至高雄市○鎮區○○街194 號之際，將前開偽造之Ｄ○○
    等10人之印章，交由不知情之郵務人員偽造如附表4 所示Ｄ
    ○○等10人之印文各1 枚於郵務人員製作之掛號郵件回執單
    上，而偽造Ｄ○○等10人收受該信用卡郵件之收據，持交郵
    務人員行使，周儷潾並於領取信用卡後交給己○○；及乙○○、辰○○、丑○○、Ｏ○○、Ｈ○○等5 人之前開信用卡
    ，於如附表6 所示之時間、地點，遭人盜刷如附表6 所示金
    額等情，業據被告己○○供認不諱，且據證人周儷潾及證人
    Ｄ○○等10人於原審審理時證述明確，復有信用卡申請書影
    本及台塑公司識別證影本（見高雄市政府警察局新興分局高
    市警新分刑字第3288號卷第33頁至第66頁），及乙○○、辰
    ○○、丑○○、Ｏ○○、Ｈ○○之信用卡消費明細表（見原
    審卷五第193 頁至第214 頁）、簽帳單影本（見高雄市政府
    警察局新興分局偵查卷第16頁至第50頁）在卷可稽，被告己○○自白之事實核與事實相符，洵堪認定。
  (二)被告己○○固辯稱：我並不知道Ｄ○○等10人未申辦中國信
    託信用卡，係陳俊成將Ｄ○○等10人之信用卡申請書交給我
    ，偽造之Ｄ○○等10人之印章亦係陳俊成所交付，並非我委
    託他人偽刻，又我於取得信用卡後，乃將卡片交給陳俊成，
    我不清楚陳俊成係自己持信用卡盜刷或將信用卡交給他人使
    用云云。惟查，證人周儷潾於領取上開信用卡後係交給被告
    己○○，已據證人周儷潾證述屬實；而證人乙○○、辰○○
    、丑○○、Ｏ○○、Ｈ○○等人均未申辦本案中國信託信用
    卡，亦未取得上開信用卡之事實，已據乙○○、辰○○、丑
    ○○、Ｏ○○等人於原審證述綦詳（見原審卷四第165-168
    頁、第171-173 頁、第174-176 頁、第177-179 頁、第180-
    182 頁），是證人乙○○等人既未取得上開信用卡，自不可
    能刷卡消費至明。另皇家大業公司第4 支部並無陳俊成之人
    ，且被告己○○確有與李顯江共同偽造及行使偽造特種文書
    、偽造私文書之犯行，已如前述（惟無法證明李顯江知悉Ｄ
    ○○等10人並無申辦中國信託銀行信用卡之意思），參以被
    告己○○於本院審理時亦自承「申請信用卡部分我認罪」（
    見本院卷第107 頁），其雖以前詞置辯，並上開犯行推卸給
    並無其人之「陳俊成」，衡之經驗法則，上開犯行顯係被告
    己○○及李顯江所為至明，被告己○○前開所辯，顯係卸責
    之詞，難以採信。準此，被告己○○委託不知情之人盜刻Ｄ
    ○○等10人之印章，並偽填Ｄ○○等10人之信用卡申請書，
    及於取得乙○○、辰○○、丑○○、Ｏ○○、Ｈ○○之信用
    卡後，於如附表6 所示之時、地刷卡消費如附表6 所示金額
    一情，堪以認定。
  (三)使用信用卡須於信用卡背面簽名，以供特約商店人員核對信
    用卡背面之簽名與簽帳單之簽名是否相符，藉以查核是否係
    信用持卡人本人所簽帳消費，特約商店始得以該簽帳單向發
    卡銀行請領消費款項。經查乙○○、辰○○、丑○○、Ｏ○○、Ｈ○○等人均未申辦本案中國信託信用卡，亦未取得上
    開信用卡，自不可能刷卡消費一情，已如前述。被告己○○
    固否認盜用乙○○等人之信用卡，惟被告己○○取得乙○○
    、辰○○、丑○○、Ｏ○○、Ｈ○○之信用卡後，並未交給
    乙○○等5人或其他個人，則如附表6所示刷卡消費金額，顯
    係被告己○○於取得乙○○、辰○○、丑○○、Ｏ○○、Ｈ
    ○○等5人之信用卡後，偽簽乙○○等5人之署名所為，亦可
    認定。
  (四)綜上所述，被告己○○前詞所辯均係卸責之詞，不足採信，
    事證明確，其此部分犯行亦堪以認定。
三、按在收受掛號郵件收據上簽名或蓋章，依習慣係表示簽名人
    之收受郵件之證明憑據，為刑法第220條第1項之準私文書。
    在信用卡背面簽名欄簽名，自形式上整體觀察，即足以知悉
    係表示信用卡之簽名者於信用卡有效期限內有權使用該信用
    卡之辨識及證明，並非依習慣或特約表示一定用意之證明，
    性質上係屬刑法第210條之私文書（最高法院93年第2次刑庭
    決議、最高法院91年度台上字第5209號、91年度台上字第40
    04號判決意旨參照）。再信用卡簽帳單係以文字為一定之意
    思表示，持信用卡刷卡消費時，在簽帳單上簽署姓名，除表
    示已收受特約商店所交付之交易標的物或消費標的外，並有
    確認該筆消費之憑證之用意，具有表示法律上權利義務關係
    之證明，故簽帳單在性質上除與收據相同外，且為信用卡發
    卡銀行向簽帳人收款之憑證，為私文書之一種。又刑法上之
    所謂常業犯，係指反覆以實施同種類行為為目的之社會活動
    之職業性犯罪，至於犯罪所得之多寡，是否恃此為唯一之謀
    生職業，則非所問，縱令兼有其他職業，仍無礙於該常業犯
    罪之成立（最高法院著有85年度臺上字第510 號判例可資參
    照）。經查被告己○○擔任皇家大業公司第4 支部之襄理，
    其藉工作之機會，取得乙○○等人之國民身分證影本等基本
    資料後，再冒名向中國信託銀行申請信用卡，並於取得信用
    卡後，於短暫之1 個月期間內，即消費高達37筆，刷卡消費
    金額高達60餘萬元，顯係恃此為生，以犯詐欺為常業。是核
    被告己○○所為，係犯刑法第340 條之常業詐欺罪（刑法第
    340 條常業詐欺之規定於修正後予以刪除，但本件被告己○○所犯本罪之時間在刑法修正前，當時常業詐欺罪，其法定
    刑為「1 年以上7 年以下有期徒刑，得併科5 萬元以下罰金
    」，修正前之刑法第339 條第1 項詐欺罪之法定刑為「5 年
    以下有期徒刑、拘役或3 千元以下罰金」，刑法修正後，因
    常業犯已刪除，倘將被告等人所犯之詐欺罪分論併罰結果，
    合併計算其法定刑較原常業犯之法定刑為重，比較新舊法結
    果，應適用修正前刑法第340 條之常業詐欺罪，較有利於被
    告。而既適用修正前常業詐欺之規定，即毋庸就修正後該罪
    法定罰金刑中，依刑法施行法第1 條之1 之規定改為新臺幣
    ，及修正刑法第33條第5 款所定最低罰金數額之規定予以說
    明比較，附此敘明）、刑法第216 條、第212 條之行使偽造
    特種文書罪，第216 條、第210 條之行使偽造私文書罪。偽
    造署名係偽造文書之部分行為，偽造私文書及偽造特種文書
    分別係行使之階段行為，均不另論罪。被告己○○委託不知
    情之刻印人員，偽刻Ｄ○○等10人之印章、委託不知情之周
    儷潾及郵務人員偽造Ｄ○○等10人之印文及收據，均屬間接
    正犯。被告所犯上開行使偽造特種文書、行使偽造私文書罪
    ，與李顯江有犯意聯絡及行為分擔，均為共同正犯【刑法第
    28條共同正犯之規定亦經修正，然以被告己○○與李顯江基
    於共同犯罪聯絡並已著手實行犯罪而言，適用修正前後規定
    並無不同，故無比較新舊法之問題，應逕依修正後之刑法第
    28條論處（最高法院95年度台上字第5589號判決參照）】。
    被告己○○先後多次行使偽造特種文書、行使偽造私文書之
    犯行，均時間緊接，所犯罪名相同，顯均係出於概括之犯意
    為之，均為連續犯，均應修正前刑法第56條之規定以一罪論
    ，並加重其刑（被告行為後，刑法第56條之連續犯之規定，
    業已刪除，此刪除雖非犯罪構成要件之變更，但顯已影響行
    為人刑罰之法律效果，自屬法律有變更，茲比較刪除連續犯
    後之規定，則被告己○○先後多次行使偽造私文書、特種文
    書犯行，各均獨立，應各別論罪後併合處罰，自較原刑法以
    連續犯處斷為重，比較新、舊法結果，仍應適用較有利於被
    告之行為時法律即修正前刑法第56條，而論以連續犯一罪）
    。被告己○○前開所犯常業詐欺罪、連續行使偽造特種文書
    罪與連續行使偽造私文書罪間，有方法結果之牽連關係，為
    牽連犯，應依休正前刑法第55條後段從一重以常業詐欺罪處
    斷（修正後之刑法業已刪除第55條關於牽連犯之規定，本件
    被告己○○所犯上開行使偽造私文書罪、特種文書、常業詐
    欺罪等罪間，互有方法目的之牽連犯關係，依修正前即被告
    行為時之規定，應從一重之常業詐欺罪處斷；而依修正後之
    刑法既已刪除牽連犯之規定，則所犯上述各罪應依數罪併罰
    之規定分論併罰。比較新舊法之規定，被告己○○行為後之
    新刑法並無較有利之情形，應適用行為時即修正前刑法第55
    條規定論以牽連犯，從一重處論）。又公訴人雖未就：(一)被
    告己○○冒名申請壬○○、辛○○、Ｈ○○中國信託銀行信
    用卡及持Ｈ○○信用卡盜刷之犯罪事實。(二)被告己○○偽造
    Ｄ○○等10 人 之印章。(三)被告己○○透過不知情之周儷潾
    ，由不知情之郵務人員製作之掛號郵件回執單上，偽造Ｄ○○等10人之印文10枚，偽造Ｄ○○等10人收受該信用卡郵件
    之收據，持交郵務人員行使。(四)被告己○○於如附表6 所示
    信用卡背面，偽簽乙○○等人之署名各1 枚等犯行提起公訴
    。惟前開部分犯行，與經起訴並由本院論罪科刑部分，分別
    有連續犯及牽連犯之裁判上一罪關係，業如前述，為起訴效
    力所及，應併予審理，附此敘明。
四、不另為無罪諭知部分：公訴意旨另以被告己○○係皇家大業
    公司之襄理，竟與被告Ａ○○、丙○○及Ｅ○○等人共同基
    於意圖為自己不法之所有以詐欺為常業之犯意聯絡，自87年
    12月間起，以招募人員為由，在報紙上登載廣告，再向前來
    應徵之人員詐稱：如賣出公司之銀貂氣血循環機，可獲得獎
    金，賣的愈多，升的職位愈高及獲得獎金愈多，應徵者可以
    先買進銀貂氣血循環機，取得職位及獎金，公司會再幫忙將
    所購入之銀貂氣血循環機出售云云，致使應徵者卯○○（原
    名袁璞生）、宇○○、Ｋ○○、Ｊ○、Ｑ○○、癸○○、寅
    ○○、Ｍ○○、亥○○、巳○○、酉○○、戌○○、Ｉ○○
    、宙○○、吳桂明、林榮閔、鄭閔駿、吳瑞文、孫國祥、蔡
    明宏、壬○○、張洋溢、辛○○、Ｈ○○等人不知有詐，以
    1 台銀貂氣血循環機15,300元之價格，分別購入1 至10台不
    等，因認被告己○○亦涉犯刑法第340 條之常業詐欺罪嫌。
    公訴意旨認被告己○○涉犯上開常業詐欺之犯行，係以被害
    人卯○○等14人及被害人吳桂明等10人之指述為主要之論據
    ，固非無據。訊據被告己○○固坦承其係皇家大業公司之第
    4 支部襄理不諱，惟堅決否認有前開詐欺犯行。辯稱：銀貂
    氣血循環機部分我沒犯罪，被害人卯○○等14人均係皇家大
    業第2 支部人員，我並不認識，亦未與被害人卯○○等人有
    何接洽，被害人卯○○等14人是否遭詐欺，與其無涉，我亦
    未詐騙被害人吳桂明等10人購買銀貂氣血循環機等語。經查
    ：
  (一)被害人卯○○（原名袁璞生）等14人部分：綜觀被害人卯○○等14人於原審及偵查中之證述，被害人卯○○等14人均未
    證述被告己○○曾對其等詐稱：「如賣出皇家大業公司之銀
    貂氣血循環機，可獲得獎金，賣的愈多，升的職位愈高及獲
    得獎金愈多，應徵者可以先買進銀貂氣血循環機，取得職位
    及獎金，公司會再幫忙將銀貂氣血循環機售出」等語，致使
    被害人卯○○等14人陷於錯誤，而購買銀貂氣血循機之情事
    ，則被告己○○並未對被害人卯○○等14人為任何詐騙行為
    ，應堪以認定。是公訴人依據被害人卯○○等14人之指述，
    認被告己○○涉犯常業詐欺犯行一節，已屬無據。
  (二)被害人吳桂明、林榮閔、鄭閔駿、吳瑞文、孫國祥、蔡明宏
    部分：然觀被害人吳桂明等4 人之如前所述之證詞，被害人
    吳桂明等人均未證述被告己○○曾對渠等詐稱：「如賣出皇
    家大業公司之銀貂氣血循環機，可獲得獎金，賣的愈多，升
    的職位愈高及獲得獎金愈多，應徵者可以先買進銀貂氣血循
    環機，取得職位及獎金，公司會再幫忙將銀貂氣血循環機售
    出」等語，致使吳桂明等人陷於錯誤，而購買銀貂氣血循機
    之情事（其中被害人林榮閔、鄭閔駿部分，固因被告己○○
    之建議而購買銀貂氣血循環機，惟被告己○○並未向其承諾
    公司將會幫忙出售銀貂氣血循環機，致林榮閔、鄭閔駿陷於
    錯誤而購買銀貂氣血循環機，業據林榮閔及鄭閔駿於原審證
    述明確，則被告己○○並未為上開詐騙行為，堪以認定。公
    訴人依被害人吳桂明等6 人之指述，認被告己○○此部分涉
    犯常業詐欺犯行，亦與事實不符。
  (三)被害人壬○○、辛○○、Ｈ○○、張洋溢部分：證人即被害
    人壬○○、辛○○、Ｈ○○於原審94年9 月13日審理時均證
    稱：我未曾任職於皇家大業公司，也沒有辦理中國信託銀行
    信用卡，亦未購買銀貂氣血循環機等語（見原審卷四第86頁
    至第92頁）。另被害人張洋溢固曾於檢察官偵訊時指述；我
    有辦1 張中國信託銀行信用卡，是陳立威叫我申請的，我有
    簽名，並於填寫申請後，附上國民身分證影本交給他，我有
    拿到信用卡，但沒有使用等語（見89年度偵字第13199 號卷
    第42頁至第43頁、第64頁），惟被害人張洋溢並未指述其遭
    詐欺而購買銀貂氣血循環機之事實。是公訴意旨認被告己○○曾向壬○○、辛○○、Ｈ○○及張洋溢等人訛稱可先買進
    銀貂氣血循環機，公司會幫忙出售所購入之銀貂氣血循環機
    ，致壬○○等人陷於錯誤，而購買銀貂氣血循環機一節，亦
    屬無據。
  (四)再參以被告Ｅ○○於原審95年2月21日審理時證稱：
    各支部之業績不會互相流通，即高2 支部業績獎金不會分配
    到高1 支部等語（見原審卷五第78頁），及證人即共同被告
    Ａ○○於同日審理時證稱：我是皇家大業公司實際股東，出
    資20萬元，Ｅ○○是第1 支部經理兼公司掛名負責人，上面
    還有副總李安順、協理Ｇ○○。銷售1 台銀貂氣血循環機以
    1 萬元計算業績獎金，撥給經理約70% ，副理約63% ，差額
    中的7%由經理取得（按即700 元），襄理以下遞減，實際金
    額忘記了，高4 支部的人員己○○，無法分配高2 支部之獎
    金等語（見原審卷79頁至第81頁）；依前開證言觀之，皇家
    大業公司之業績獎金係各支部分開計算，即第4 支部之人員
    ，並無法因其他支部人員銷售銀貂氣血循環機而獲取獎金，
    至為明確。查本案被害人卯○○等14人及被害人吳桂明、吳
    瑞文、孫國祥、蔡明宏等人均非第4 支部人員，被告己○○
    ，並非渠等之主管，業據渠等證述在卷，則卯○○等14人及
    被害人吳桂明、吳瑞文、孫國祥、蔡明宏是否購買銀貂氣血
    循環機，與被告己○○之分配無涉，換言之，被告己○○並
    不因其他支部之應徵人員購買銀貂氣血循環機而獲得利益。
    是被告己○○自無詐欺其他支部應徵人員之動機與必要。
  (五)再共同正犯之成立須2 以上行為人在主觀上有共同實施犯罪
    行為之意思，而在客觀上須有共同實施犯罪行為之事實，倘
    欠缺上開主觀及客觀要件，即不能以共同正犯相繩，本件公
    訴人並未舉證證明被告己○○與被告Ａ○○、丙○○有何常
    業詐欺之犯意聯絡及行為分擔，尚難遽認被告己○○共同涉
    犯常業詐欺犯行。
  (六)綜上所述，公訴人認被告己○○涉犯此部分犯行，尚屬不能
    證明，本應為無罪之諭知，惟因公訴意旨認被告己○○此無
    罪部分與前開論罪科刑部分，有裁判上一罪關係，爰不另為
    無罪之諭知，併此指明。
肆、無罪部分：
一、公訴意旨略以：Ｅ○○、Ｎ○○、Ｂ○○、Ｐ○○、戊○○
    、地○○、申○○（以下簡稱被告Ｅ○○等7 人）分別係高
    雄市○○○路175 號7 、8 樓皇家大業公司之負責人、主任
    、組長、專員，竟共同基於意圖為自己不法之所有以詐欺為
    常業之犯意聯絡，自87年12月間起，以招募人員為由，在報
    紙上登載廣告，再向前來應徵之人員詐稱：如賣出公司之銀
    貂氣血循環機，可獲得獎金，賣的愈多，升的職位愈高及獲
    得獎金愈多，應徵者可以先買進銀貂氣血循環機，取得職位
    及獎金，公司會再幫忙將所購入之銀貂氣血循環機出售云云
    ，致使應徵者袁樸生、宇○○、Ｋ○○、邱微真、Ｑ○○、
    癸○○、寅○○、Ｍ○○、亥○○、巳○○、酉○○、戌○○、Ｉ○○、宙○○、吳桂明、林榮閔、鄭閔駿、吳瑞文、
    孫國祥、蔡明宏、壬○○、張洋溢、辛○○、Ｈ○○等人不
    知有詐，以1 台銀貂氣血循環機15,300元之價格，分別購入
    1 至10台不等，因認Ｅ○○等7 人涉犯修正前刑法第340 條
    之常業詐欺罪等語（因起訴書就Ｅ○○等7 人起訴之範圍不
    明確，原審法官乃於93年6 月29日、同年7 月13日準備程序
    確認前述起訴範圍，有該日筆錄在卷可稽（見原審卷二第
    135 頁、第153 頁）。
二、證據能力之認定：
  (一)按被告以外之人於審判外之言詞或書面陳述，除法律有規定
    者外，不得作為證據，刑事訴訟法第159 條固定有明文，惟
    被告以外之人於審判外之陳述，雖不符同法第159 條之1 至
    之4 規定，而經當事人於審判程序同意作為證據，法院審酌
    該言詞陳述或書面陳述作成時之情況，認為適當者，亦得為
    證據。又當事人、代理人或辯護人於法院調查證據時，知有
    第159 條第1 項不得為證據之情形，而未於言詞辯論終結前
    聲明異議者，視為有前項之同意，亦據同法159 條之5 規定
    甚明。
  (二)查本件被害人袁樸生等14人及被害人吳桂明等10人於警詢之
    陳訴及卷附書面陳述等，性質上雖屬具有傳聞證據性質之證
    據，惟檢察官、被告，就上開證據（含傳聞證據、非傳聞證
    據及符合法定傳聞法則例外之證據），於本院言詞辯論終結
    前，既已知其情，均未聲明異議，本院審酌上開言詞陳述及
    書面作成時之證據取得過程並無瑕疵，亦無任何違法取證之
    不適當情形，且與待證事實具有關連性等情況，認為適當，
    依刑事訴訟法第159條之5之規定，得為證據，而有證據能力
    ，合先敘明。
三、按犯罪事實，應依證據認定之，無證據不得認定其犯罪事實
    ；又不能證明被告犯罪者，應諭知無罪之判決，刑事訴訟法
    第154 條第2 項、第301 條第1 項分別定有明文。又刑事訴
    訟法上所謂認定犯罪事實之證據，係指足以認定被告確有犯
    罪行為之積極證據而言，該項證據自須適合於被告犯罪事實
    之認定，始得採為斷罪資料。如未能發現相當證據，或證據
    不足以證明，自不能以推測或擬制之方法，以為裁判之基礎
    。又刑事訴訟上證明之資料，無論其為直接或間接證據，均
    須達於通常一般之人均不致有所懷疑，而得確信其為真實之
    程度，始得據為有罪之認定，若其關於被告是否犯罪之證明
    未能達此程度，而有合理性懷疑之存在，致使無從形成有罪
    之確信，根據「罪證有疑，利於被告」之證據法則，即不得
    遽為不利被告之認定，此分別有最高法院著有29年度上字第
    3105號、40年臺上字第86號、76年臺上字第4986號判例可資
    參照。又檢察官對於起訴之犯罪事實，應負提出證據及說服
    之實質舉證責任，倘其所提出之證據，不足為被告有罪之積
    極證明，或其指出證明之方法，無從說服法院以形成被告有
    罪之心證，基於無罪推定之原則，自應為被告無罪判決之諭
    知，最高法院92 年 臺上字第128 號判例足資參照。
三、公訴意旨認被告Ｅ○○等7 人涉犯刑法第340 條常業詐欺之
    犯行，係以被害人袁樸生等14人及被害人吳桂明等10人之指
    述為主要之論據，固非無見。訊據被告Ｅ○○坦承擔任皇家
    大業公司之負責人兼第1 支部經理、被告Ｎ○○坦承擔任皇
    家大業公司第1 支部之主任，被告Ｂ○○、Ｐ○○、戊○○
    、申○○、地○○、Ｐ○○等人則分別擔任組長、專員等節
    不諱。惟均堅決否認有何常業詐欺犯行，均辯稱：當初在皇
    家大業的員工將近有五百位，與我們從事一樣招攬的工作，
    警察打電話給我們，要了解公司，我們去作筆錄，不知道為
    何會變被告，我們與被害人從事的工作是一樣的，被害人袁
    樸生等人均非第1 支部人員，其等並不認識被害人袁樸生等
    人，亦未曾與被害人袁樸生等人有何接洽，被害人袁樸生等
    人是否遭詐欺，與其等均無涉等語。經查：
  (一)被害人袁璞生等14人部分：
  1.證人即被害人袁璞生於原審91年4 月22日審理時證稱：我是
    去應徵會計，並告訴我說原來要錄取15位，先錄用36位，再
    表示要利用我的卡作業績，就是以刷卡購買機器，並說在1
    個月內就會把機器售出，並不會讓我有損失，我才答應他們
    利用我的信用卡，刷卡的帳單來了之後，Ａ○○表示他會負
    擔刷卡的帳單，並要我簽下承攬契約，但後來Ａ○○都沒有
    付刷卡帳單，後來我就到勞工局去協調，Ａ○○就拿出承攬
    契約，說我只是業務方式，沒有銷出機器就不發薪水。由發
    票日期及簽承攬契約日期可看出他們是先叫我們以刷卡去購
    買機器，我總共刷了7 台，每台15,300元等語（見原審卷一
    第141 頁至第142 頁）。
  2.證人即被害人宇○○於原審94年7 月21日審理時證述：我自
    89年3 月13日起至同年4 月27日止任職於皇家大業公司高2
    支部，擔任主任職務，部門主管為Ａ○○，去應徵時對我面
    試的有黃敏志、丙○○，內容提到公司在擴大營業部門幹部
    ，叫我先買銀貂氣血循環機10台，告訴我可以先擔任幹部，
    並說公司有銷售部門，有很多營業員，大約1 個月就可以透
    過銷售部門幫我把所購買的銀貂氣血循環機銷售出去，叫我
    不用擔心，我就在89年3 月15日1 次購買10台銀貂氣血循環
    機，以信用卡支付15萬3 千元，其中我所買的2 台銀貂氣血
    循環機是要拿回家自己用，所以應該是被騙而買了8 台，任
    職期間共領取1 萬多元獎金，因為公司沒有照時間發薪水，
    而且發現公司並非正常營業，而是詐騙來應徵的人買產品，
    公司根本並沒有幫我賣出所購買的銀貂氣血循環機，也沒有
    提供任何的協助，所以我就離職，到我離職前公司都沒有將
    我所購買的銀貂氣血循環機銷售出去，我要求公司退回8 台
    銀貂氣血循環機的錢，但公司表示無法配合等語（見原審卷
    三第120 頁至第123 頁）。
  3.證人即被害人Ｋ○○於原審94年7 月21日審理時證稱：我自
    89年3 月2 日起至同年4 月27日止任職於皇家大業公司高2
    支部，擔任課長職務，經理是Ａ○○，丙○○則是部門副理
    ，去應徵時對我面試的有黃敏志、丙○○，內容提到現在公
    司在擴大營業部門幹部，叫我先買銀貂氣血循環機8 台，告
    訴我可以先擔任幹部，並說公司有銷售部門，有很多營業員
    ，大約1 個月就可以透過銷售部門幫我把所購買的銀貂氣血
    循環機銷售出去，叫我不用擔心，我就1 次購買8 台銀貂氣
    血循環機，以信用卡支付，因為Ａ○○、丙○○說公司要幫
    我銷售，我才會買銀貂氣血循環機，其中我所買的1 台銀貂
    氣血循環機是要拿回家自己用，後來我發現公司並非正常營
    業，而是詐騙來應徵的人買產品，公司根本並沒有幫我賣出
    我所買入的銀貂氣血循環機，也沒有提供任何的協助，公司
    並沒有門市部門，所以我就離職，到我離職前公司都沒有將
    我所購買的銀貂氣血循環機銷售出去，我要求公司退回所購
    買的銀貂氣血循環機，但公司表示已超過時間，所以無法退
    貨等語（見原審卷三第125 頁至第128 頁）。
  4.證人即被害人Ｊ○於原審94年8 月16日審理時證稱：我自89
    年1 月10日起至同年4 月27日止任職於皇家大業公司高2 支
    部，擔任管理部課長，Ａ○○告訴我1 個月內要幫我把所購
    買的銀貂氣血循環機銷售出去，我為了確保職位，而買了2
    台銀貂氣血循環機，以信用卡付款3 萬6 百元，1 台是要買
    回去自己試用的，但公司並沒有幫我把所購買的銀貂氣血循
    環機賣出去，後來我就離職，到離職前公司都沒有將我所購
    買的銀貂氣血循環機銷售出去，我要求公司退回所購買銀貂
    氣血循環機的錢，但公司不同意等語（見原審卷三第189 頁
    至第頁至第191 頁）。
  5.證人即被害人Ｑ○○於原審95年2 月21日審理時證稱：我自
    88年8 月19日起至89年4 月27日止任職於皇家大業公司，擔
    任課長職務，部門主管是Ａ○○，我進公司約2 、3 星期後
    ，Ａ○○在其辦公室對我說有課長缺，公司規定要銷售8 台
    才能當課長，當了課長可保證底薪多少錢，再加上業績獎金
    ，每月可以領4 萬多元至6 萬多元，因為我的卡不夠刷，才
    以每台13,950元購買7 台銀貂氣血循環機，Ａ○○告訴我買
    下銀貂氣血循環機，公司會幫忙賣掉，因為公司登廣告是應
    徵管理幹部，也是以管理幹部錄取我，但實際上要依照業績
    計酬，我不認同公司的作為才離職，公司並沒有幫忙賣出我
    所買入的銀貂氣血循環機，也沒有提供任何的協助，我就把
    7 台銀貂氣血循環機搬回去了等語（見原審卷五第66頁至第
    69頁）。
  6.證人即被害人癸○○於原審94年7 月21日審理時證述：我自
    89年2 月25日起至同年4 月27日止任職於皇家大業公司高2
    支部，擔任組長職務，部門主管為Ａ○○，我已忘記應徵時
    誰對我面試的，但是係由Ａ○○告訴我確定錄取公司的職務
    ，Ａ○○說我要買3 台銀貂氣血循環機以確認職務，公司在
    1 個月內會幫忙銷售出去，我就1 次購買3 台銀貂氣血循環
    機，以信用卡支付，其中我所買的1 台銀貂氣血循環機是要
    拿回家自己用，公司根本並沒有幫我賣出我所購買的銀貂氣
    血循環機，也沒有提供任何的協助，到我離職前公司都沒有
    將我所購買的銀貂氣血循環機銷售出去，我要求公司退回2
    台銀貂氣血循環機的錢，但公司表示已超過退貨期間，所以
    無法退錢等語（見原審卷三第131頁至第134頁）。
  7.證人即被害人寅○○於原審94年7 月21日審理時證稱：我自
    89年3 月28日起至同年4 月30日止任職於皇家大業公司高2
    支部，擔任組長職務，部門主管為Ａ○○，黃敏志告訴我公
    司有銷售部門，會幫我把所購買的銀貂氣血循環機銷售出去
    ，賣掉之後會把錢退還給我，所以我就在進公司2 天後1 次
    購買5 台銀貂氣血循環機，以信用卡支付，每台15,300元，
    其中我所買的1 台銀貂氣血循環機是要拿回家自己用，我也
    沒有領到薪水，而且公司一直應徵新員工，發現公司並非正
    派經營，公司根本並沒有幫我賣出我所購買的銀貂氣血循環
    機，也沒有提供任何的協助，公司並沒有門市部門，所以我
    就離職，到我離職前公司都沒有將我所購買的銀貂氣血循環
    機銷售出去，我要求公司退回銀貂氣血循環機的錢，但公司
    已超過時間無法退貨，我所購買的銀貂氣血循環機也沒有拿
    回來等語（見原審卷三第136 頁至第138 頁）。
  8.證人即被害人Ｍ○○於原審94年7 月21日審理時證稱：我自
    89年3 月29日起至同年4 月27日止任職於皇家大業公司高2
    支部，擔任課長職務，經理是Ａ○○，去應徵時是1 位男子
    面試的，已忘記是何人、之後有去見主管Ａ○○，Ａ○○說
    服我購買銀貂氣血循環機，我回答我沒辦法賣出去，Ａ○○
    告訴我沒關係公司會幫我把所購買的銀貂氣血循環機銷售出
    去，賣出去的錢會還給我，我就在工作了5 、6 天左右，1
    次購買8 台銀貂氣血循環機，每台15,300 元 ，因為公司沒
    有發給我薪水及獎金，我就離職，公司根本並沒有幫我賣我
    所買入的銀貂氣血循環機，也沒有提供任何的協助，到我離
    職前公司都沒有將我所購買的銀貂氣血循環機銷售出去，我
    要求公司退回所購買銀貂氣血循環機的款項，但公司表示已
    超過時間，所以無法退貨，我所購買的銀貂氣血循環機也沒
    有拿回來等語（見原審卷三第141 頁至第143 頁）。
  9.證人即被害人亥○○於原審94年7 月21日審理時證稱：我自
    89年3 月22日起至同年4 月27日止任職於皇家大業公司高2
    支部，擔任主任職務，部門主管是Ａ○○，Ａ○○告訴我要
    把我升主任，叫我買10台銀貂氣血循環機以便跟公司交待，
    並說1 個月內會幫我把所購買的銀貂氣血循環機銷售出去，
    賣出去的錢會還給我，我就在工作了4 、5 天左右，1 次購
    買10台銀貂氣血循環機，每台15,300元，以現金支付，其中
    1 台拿回家試用，因為我是應徵倉管人員，但是公司說沒有
    職缺，叫我到管理部門，但是每天還是有很多人來應徵，所
    以我覺得很奇怪，而且每天都沒有事情做，都在帶來應徵的
    新人，公司也沒有發給我薪水及獎金，我就離職。黃敏志及
    公司根本並沒有幫我賣我所買入的銀貂氣血循環機，也沒有
    提供任何的協助，到我離職前公司都沒有將我所購買的銀貂
    氣血循環機銷售出去，我要求公司退回所購買銀貂氣血循環
    機的款項，但公司表示已超過時間，所以無法退貨，我所購
    買的銀貂氣血循環機也沒有拿回來等語（見原審卷三第146
    頁至第150 頁）。
  10.證人即被害人巳○○於原審94年8 月16日審理時證稱：
     我自89年1 月14日起至同年4 月27日止任職於皇家大業公
     司高2 支部，擔任課長職務，部門主管是Ａ○○，Ａ○○
     對我說要買銀貂氣血循環機以確保工作，並承諾要幫忙我
     將所買的銀貂氣血循環機銷售出去，我就1 次購買4 台銀
     貂氣血循環機，以信用卡支付61,200元，因為公司沒有照
     承諾發薪水，而且也沒有幫員工辦理勞、健保我才離職，
     公司根本並沒有幫我賣出我所買入的銀貂氣血循環機，也
     沒有提供任何的協助等語（見原審卷三第198 頁至第201
     頁）。
  11.證人即被害人酉○○於原審94年8 月16日審理時證稱：我
     自89年3 月2 日起至同年4 月27日止任職於皇家大業公司
     ，擔任組長職務，部門主管是Ａ○○，黃敏志、丙○○均
     曾對我說要買銀貂氣血循環機才能擔任組長，並都向我承
     諾公司會幫我把所購買的銀貂氣血循環機銷售出去，我就1
     次購買2 台銀貂氣血循環機，以信用卡支付，因為公司沒
     有照應徵時談的條件發薪水，所以我就離職，公司並沒有
     協助我賣銀貂氣血循環機，我所購買的銀貂氣血循環機並
     沒有賣出去，我就將所購買的銀貂氣血循環機領回等語（
     見原審卷三第194 頁至第196 頁）。
  12.證人即被害人戌○○於原審94年7 月21日審理時證稱：
     我自89年3 月28日起至同年4 月27日止任職於皇家大業公
     司高2 支部，擔任課長職務，部門主管是Ａ○○，我是應
     徵倉管人員，主管有帶我去見Ａ○○，Ａ○○告訴我沒有
     職缺，叫我先待在行政部門，在行政部門擔任主任，擔任
     主任要先買10台銀貂氣血循環機，我有反應說我不需要買
     10台銀貂氣血循環機，因為我用不到，但Ａ○○說1 個月
     內會幫我把銀貂氣血循環機賣出去，錢再還給我，我就在
     進公司約4 、5 天左右，1 次購買10台銀貂氣血循環機，
     每台15,300元，以信用卡方式付款，因為我看到每天都很
     多人去公司應徵，覺得很奇怪，而且公司也沒有把我買的
     銀貂氣血循環機賣掉，我也沒領到薪水，所以我就離職，
     公司根本並沒有幫我賣出我所買入的銀貂氣血循環機，也
     沒有提供任何的協助，到我離職前公司都沒有將我所購買
     的銀貂氣血循環機銷售出去，我要求公司退回所購買銀貂
     氣血循環機的款項，但公司表示已超過時間，所以無法退
     貨，我所購買的銀貂氣血循環機也沒有拿回來等語（見原
     審卷三第152 頁至第155 頁）。
  13.證人即被害人Ｉ○○於原審94年7 月21日審理時證稱：我
     自89年3 月3 日起至同年4 月27日止任職於皇家大業公司
     高2 支部，擔任課長職務，部門主管是Ａ○○、丙○○，
     Ａ○○、丙○○都有向我提到要先買銀貂氣血循環機，才
     能做主管，並告訴我公司會幫忙將我所購買銀貂氣血循環
     機銷售出去，我就在進公司第3 天左右，1 次購買8 台銀
     貂氣血循環機，每台15,300元，以信用卡方式付款，因為
     我發現報紙說銀貂氣血循環機一台才1,500 元，我們公司
     賣的金額差太多，而且與同事聊天，發現每個人都有買機
     器以爭取錄取名額，我覺得公司很奇怪，我就離職，公司
     根本並沒有幫我賣我所買入的銀貂氣血循環機，也沒有提
     供任何的協助，到我離職前公司都沒有將我所購買的銀貂
     氣血循環機銷售出去，我要求公司退回所購買銀貂氣血循
     環機的款項，但公司表示已超過7 天的退貨期間，所以無
     法退貨，我所購買的銀貂氣血循環機也沒有拿回來等語（
     見原審卷三第157 頁至第160 頁）。
  14.證人即被害人宙○○於原審94年10月1 日審理時證稱：我
     任職於皇家大業公司約10幾天，部門主管是Ａ○○，我進
     去上班前2 天，公司有人員鼓吹我買銀貂氣血循環機，說
     倉管人員沒有缺了，要買1 台才能轉任業務人員，留在皇
     家大業公司任職，買10台才能升主管，因為當時我沒有工
     作，為了取得職位，才買了1 台銀貂氣血循環機，公司人
     員有提到公司會幫我把所購買的銀貂氣血循環機賣出去，
     我就購買1 台銀貂氣血循環機，每台15,300元，公司根本
     並沒有幫我賣出我所買入的銀貂氣血循環機，也沒有提供
     任何的協助，我所購買的銀貂氣血循環機沒有銷售出去，
     我要求公司退回所購買銀貂氣血循環機的款項，但公司不
     准等語（見原審卷四第153 頁至第156 頁）。
  15.又依被害人袁樸生等人於檢察官偵訊時，除指訴被告黃敏
     智涉有詐欺犯行外，均未指訴被告Ｅ○○等7 人有向渠等
     表示：要確保職位，就要買機器，買了就放公司，公司業
     務會幫忙銷售等語（見89年他字第第677 號卷第59-66 頁
     ）；參以被害人即證人袁樸生等14人於原審上開證述，亦
     始終未證述被告Ｅ○○等7 人有何對其等詐稱：如賣出皇
     家大業公司之銀貂氣血循環機，可獲得獎金，賣的愈多，
     升的職位愈高及獲得獎金愈多，應徵者可以先買進銀貂氣
     血循環機，取得職位及獎金，公司會再幫忙將銀貂氣血循
     環機售出，致使袁樸生等14人陷於錯誤，而購買銀貂氣血
     循機之情事。故被告Ｅ○○等7 人並未為上開詐騙行為，
     堪以認定。是以，公訴人依據被害人袁樸生等14人之指述
     ，認被告Ｅ○○等7 人涉犯常業詐欺犯行，已屬無據。
  (二)被害人吳桂明、林榮閔、鄭閔駿、吳瑞文、孫國祥、蔡明宏
    部分：
  1.證人即被害人吳桂明於原審94年9 月13日審理時證稱：我自
    88年11間起任職於皇家大業公司，擔任組長職務，皇家大業
    公司經理Ａ○○叫我到辦公室，說公司鼓勵辦信用卡購買公
    司產品，我本來不想買，但是Ａ○○一直叫我買，說買了之
    後可以當組長，我才買的，黃敏志或其他在庭被告均未曾告
    知公司可以幫忙出售我所購入之銀貂氣血循環機，我所購買
    的7 台銀貂氣血循環機都沒有賣出去，後來以每台3 千元退
    還給公司等語（見原審卷四第61頁至第65頁）。
  2.證人即被害人林榮閔於原審94年9 月13日審理時證稱：我自
    88年11間起任職於皇家大業公司，擔任組長職務，部門主管
    是己○○，應徵時己○○對我面試，因為己○○說要升主任
    或組長要先購買銀貂氣血循環機，我本來一直不想買，但是
    己○○一直叫我買，說買了之後才能升組長，我才買的，己○○或其他在庭被告均未曾告知公司可以幫忙出售我所購入
    之銀貂氣血循環機，後來我感覺公司是騙人的所以離職，我
    所購買的7 台銀貂氣血循環機並沒有賣出去，就丟掉了等語
    （見原審卷四第66頁至第70頁）。
  3.證人即被害人鄭閔駿於原審94年9 月13日審理時證稱：我於
    88年間任職於皇家大業公司，應徵時己○○對我面試，因為
    己○○說要購買銀貂氣血循環機，才能擔任公司員工，我才
    買1 台1 萬5 千元，因為我錢不夠，己○○就說他先墊款，
    等信用卡核發下來再還他，己○○或其他在庭被告均未曾告
    知公司可以幫忙出售我所購入的銀貂氣血循環機。後來我感
    覺公司是騙人的所以離職，我所購買的銀貂氣血循環機並沒
    有賣出去等語（見原審卷四第72頁至第75頁）。
  4.證人即被害人吳瑞文於原審94年10月3 日審理時證稱：我自
    88年12月初起任職於皇家大業公司，擔任課長職務，部門主
    管是Ａ○○，因為某人曾向我提到要買多少台銀貂氣血循環
    機，才能擔任一定的職務，我才買了6 台銀貂氣血循環機，
    以信用卡支付90,990元，Ａ○○、丙○○或其他在庭被告均
    未曾告知公司可以幫忙出售我所購入的銀貂氣血循環機，後
    來因為都沒有領到薪水，感覺公司是騙人的所以離職，我所
    購買的銀貂氣血循環機要向公司退貨，但公司不准等語（見
    原審卷四第185 頁至第161 頁）。
  5.證人即被害人孫國祥於原審94年9 月13日審理時證稱：我曾
    任職於皇家大業公司第2 支部，擔任組長職務，部門主管是
    丙○○，丙○○帶我去找Ａ○○，Ａ○○說要購買6 台銀貂
    氣血循環機才能升組長，所以建議我先買下來，機器之後再
    慢慢賣，我就聽Ａ○○的意見，買了7 台銀貂氣血循環機，
    黃敏志、丙○○或其他在庭被告均未曾告知公司可以幫忙出
    售我所購入的銀貂氣血循環機，我所購買的7 台銀貂氣血循
    環機並沒有賣出去，我以每台2 、3 千元之代價給公司回收
    等語（見原審卷四第77頁至第79頁）。
  6.證人即被害人蔡明宏於原審94年9 月13日審理時證稱：我曾
    任職於皇家大業公司第2 支部，擔任組長職務，Ａ○○告訴
    我要購買幾台銀貂氣血循環機才能升組長，買了之後再慢慢
    賣出去，我就買了4 台銀貂氣血循環機，黃敏志、丙○○或
    其他在庭被告均未曾告知公司可以幫忙出售我所購入的銀貂
    氣血循環機，我所購買的4 台銀貂氣血循環機並沒有賣出去
    ，我拿了1 、2 台走，其餘的銀貂氣血循環機留在公司等語
    （見原審卷四第80頁至第84頁）
  7.又依被害人吳桂明等6 人於警訊、檢察官偵訊及於原審之證
    述，亦均未指訴被告Ｅ○○等7 人有向被害人吳桂明等人稱
    ：如賣出皇家大業公司之銀貂氣血循環機，可獲得獎金，賣
    的愈多，升的職位愈高及獲得獎金愈多，應徵者可以先買進
    銀貂氣血循環機，取得職位及獎金，公司會再幫忙將銀貂氣
    血循環機售出，致使吳桂明等6 人陷於錯誤，而購買銀貂氣
    血循機之情事，則被告Ｅ○○等7 人並未為上開詐騙行為，
    堪以認定。是以，公訴人依被害人吳桂明等6 人之指述，認
    被告Ｅ○○等7 人涉犯常業詐欺犯行，亦屬無據。
  (三)被害人壬○○、辛○○、Ｈ○○、張洋溢部分：
  1.證人即被害人壬○○、辛○○、Ｈ○○於原審94年9 月13日
    審理時均證稱：未曾任職於皇家大業公司，也沒有辦理中國
    信託銀行信用卡，亦未購買銀貂氣血循環機等語（見原審卷
    四第86頁至第92頁）。
  2.另被害人張洋溢固曾於檢察官偵訊時指述；我有辦1 張中國
    信託銀行信用卡，是陳立威叫我申請的，我有簽名，並於填
    寫申請後，附身分證影本交給他，我有拿到信用卡，但沒有
    使用等語（見89年度偵字第13199 號卷第42頁至第43頁、第
    64頁至第65頁），惟被害人張洋溢並未指述其遭詐欺而購買
    銀貂氣血循環機之事實，況張良溢經原審合法傳喚未到庭，
    且經拘提無著，有送達證書及高雄市政府警察局拘提結果報
    告書在卷可稽（見原審卷四第205 頁、卷五第23頁），是並
    無法證實被告Ｅ○○等7 人有以購買銀貂氣血循環機之事詐
    騙張良溢。準此，公訴意旨認被告Ｅ○○等7 人曾向壬○○
    、辛○○、Ｈ○○、張洋溢等人訛稱可先買進銀貂氣血循環
    機，公司會幫忙出售所購入之銀貂氣血循環機，致壬○○等
    人陷於錯誤，而購買銀貂氣血循環機一節，尚屬無據。
  (四)參以被告Ｅ○○於原審95年2 月21日審理時，經依刑事訴訟
    法第287 條之1 規定裁定分離調查證據程序，被告Ｅ○○依
    同法第287 條之2 規定具結後證稱：皇家大業公司並非我獨
    資經營，我出資20萬元，佔股份20% ，廖信義、Ａ○○也都
    各出資20萬元，業務協理Ｇ○○，副總李安順，均是實際股
    東，我只是掛名負責人，並擔任第1 支部經理，財務是由Ｇ
    ○○、李安順負責，公司業務係屬承包制，按件計酬，例如
    銷售1 台銀貂氣血循環機1 萬3 、4 千元，公司會發銷售業
    績以1 萬元計算的75% ，即7,500 元到部門經理，我發給副
    理1 台6 千8 百元，1 台我抽成700 元，副理再發給依他們
    內部規定發獎金給所屬人員，各支部之業績不會互相流通，
    即高2 支部業績獎金不會分配到高1 支部等語（見原審卷五
    第72頁至第78頁），及被告Ａ○○於同日審理時，經依刑事
    訴訟法第287 條之1 規定裁定分離調查證據程序，被告Ａ○○依同法第287 條之2 規定具結後證稱：我是皇家大業公司
    實際股東，出資20 萬 元，Ｅ○○是第1 支部經理兼公司掛
    名負責人，上面還有副總李安順、協理Ｇ○○。銷售1 台銀
    貂氣血循環機以1 萬元計算業績獎金，撥給經理約70% ，副
    理約63% ，差額中的7%由經理取得（按即700 元），襄理以
    下遞減，實際金額忘記了，高4 支部的人員己○○，無法分
    配高2 支部之獎金等語（見原審卷五第79頁至第81頁），依
    前開證言觀之，皇家大業公司之業績獎金係各支部分開計算
    ，即第1 支部之人員，並無法因其他支部人員銷售銀貂氣血
    循環機而獲取獎金，至為明確。經查本件被害人袁樸生等14
    人及吳桂明等6 人均非第1 支部人員，被告Ｅ○○等7 人，
    均非渠等之主管，業據渠等證述在卷，則袁樸生等14人及吳
    桂明等6 人是否購買銀貂氣血循環機，與被告Ｅ○○等7 人
    獎金之分配無涉，易言之，被告Ｅ○○等7 人，並不因被害
    人袁樸生等14人及吳桂明等人購買銀貂氣血循環機而獲得利
    益。衡之經驗法則，被告Ｅ○○等7 人自無詐欺被害人袁樸
    生等人之動機與必要。
四、按共同正犯之成立須具備：(一)行為主體須為2人以上，(二)2人
    以上出於就特定犯罪之故意，相互聯絡謀議，並於一定之合
    意下，共同決定付諸實現之主觀要件，(三)該2 人以上須有行
    為實施之分擔；即共同正犯之成立，須2 以上行為人在主觀
    上有共同實施犯罪行為之意思，而在客觀上須有共同實施犯
    罪行為之事實，倘欠缺上開主觀及客觀要件，即不能以共同
    正犯相繩。本件公訴人並未舉證證明被告Ｅ○○等7 人間，
    或被告Ｅ○○等7 人與被告黃敏智、丙○○、己○○間有何
    常業詐欺之犯意聯絡及行為分擔，尚難遽認被告Ｅ○○等7
    人有共同涉犯常業詐欺犯行。
五、綜上所述，公訴人對於起訴之犯罪事實，既負有提出證據及
    說服之實質舉證責任，倘其所提出之證據，不足為被告有罪
    之積極證明，或其指出證明之方法，無從說服法院以形成被
    告有罪之心證，即難為被告有罪之認定。本件公訴人認被告
    Ｅ○○等7 人所涉常業詐欺犯嫌所憑之證據，尚無從說服本
    院達於通常一般之人均不致有所懷疑，而得確信其為真實之
    程度，自屬不能證明被告犯罪，依前開之說明，自應為被告
    Ｅ○○7 人無罪之諭知。
肆、原審認被告Ａ○○、丙○○、己○○罪證明確，因而適用刑
    法第28條、修正前刑法第340條、第216條、第212條、第210
    條、第55條、56條、第219 條，修正前罰鍰提高標準條例第
    第1 條前段，並爰審酌被告Ａ○○、丙○○均正值青壯之年
    ，不思循正當方式賺取財物，竟利用媒體行徵才之名，行斂
    財之實，在失業潮中，利用初踏入社會之年輕人，求職心切
    之弱點，致使一些涉世未深之人誤陷求職圈套，造成應徵者
    精神之傷害，對社會為害亦甚深遠，並審酌被告Ａ○○擔任
    經理職位，於本案中居於主導地位，而被告丙○○擔任副理
    職務，參與本案之犯罪情節較輕，且被告Ａ○○、丙○○2
    人於犯後均矢口否認犯行，犯罪後態度欠佳等一切情狀，分
    別量處被告Ａ○○有期徒刑二年、被告丙○○有期徒刑一年
    六月。另審酌被告己○○正值青壯之年，不思循正當方式賺
    取財物，竟利用擔任皇家大業公司襄理，取得應徵者國民身
    分證影本等個人基本資料之機會，冒名申請乙○○等10人之
    信用卡，並持其中5 張信用卡消費，消費金額高達64萬餘元
    ，造成中國信託銀行、特約商店及乙○○等人之損害，且於
    犯後避重就輕，僅坦承部分犯行，惟念及被告己○○已與中
    國信託銀行和解，並已賠償中國信託銀行約4 萬元等一切情
    狀，量處有期徒刑一年二月，並諭知如附表2 所示信用卡申
    請書正卡申請人親筆簽名欄上偽造之署名10、如附表3 所示
    偽造之印章10顆、如附表4 所示掛號郵件回執單上偽造之印
    文10枚、如附表5 所示信用卡背面持卡人簽名欄上偽造之署
    名5 枚，及如附表6 所示信用卡簽帳單持卡人簽名欄上偽造
    之署名74枚，雖均未扣案，惟均無證據證明業已滅失，均依
    刑法第219 條規定宣告沒收之，另說明偽造之台塑公司識別
    證影本17張，已交付中國信託銀行，已非被告己○○所有，
    爰不宣告沒收。其認事用法，核無不合，量刑亦屬允當。被
    告Ａ○○、丙○○上訴意旨否認犯罪，被告己○○上訴否認
    部分犯罪，均指摘原判決不當；公訴人上訴意旨指摘原判決
    就被告Ａ○○、丙○○、己○○三人量刑過輕量刑過輕，並
    指摘移送併辦部分關於被告Ａ○○之犯行未予判決均無理由
    ，應予駁回。又原審以不能證明被告Ｅ○○、Ｎ○○、Ｂ○○、Ｐ○○、戊○○、地○○、申○○犯罪，因而為被告Ｅ
    ○○等七人無罪之諭知，核無違誤；檢察官上訴意旨，猶執
    前詞，指摘原判決不當，為無理由，亦應予駁回。
據上論斷，應依刑事訴訟法第368條，判決如主文。
本案經檢察官林慶宗到庭執行職務。
中　　華　　民　　國　　96　　年　　4 　　月　　24　　日
                  刑事第八庭    審判長法  官  李炫德
                                      法  官  簡志瑩
                                      法  官  陳志銘
以上正本證明與原本無異。
如不服本判決應於收受本判決後10日內向本院提出上訴書狀，其
未敘述上訴理由者，並得於提起上訴後10日內向本院補提理由書
狀（均須按他造當事人之人數附繕本）「切勿逕送上級法院」。
中　　華　　民　　國　　96　　年　　4 　　月　　24　　日
　　　　　　　　　　　　　　　　　　　書記官  盧雅婷
附錄本判決論罪科刑法條：
中華民國刑法第340條
以犯第339 條之罪為常業者，處1 年以上7 年以下有期徒刑，得
併科5 萬元以下罰金。
中華民國刑法第216條
行使第210 條至第215 條之文書者，依偽造、變造文書或登載不
實。
附表1
┌──┬───────┬───┬──────┬─────┬────────┐
│編號│時間          │被害人│被詐騙數量  │詐騙金額  │備註            │
├──┼───────┼───┼──────┼─────┼────────┤
│1   │89年3、4月間  │卯○○│7台         │107,100元 │                │
├──┼───────┼───┼──────┼─────┼────────┤
│2   │89年3月15日   │宇○○│8台         │122,400元 │購買10台，其中2 │
│    │              │      │            │          │台係供自己使用，│
│    │              │      │            │          │不計入遭詐騙金額│
├──┼───────┼───┼──────┼─────┼────────┤
│3   │89年3、4月間  │Ｋ○○│7台         │107,100元 │購買8 台，其中1 │
│    │              │      │            │          │台係供自己使用，│
│    │              │      │            │          │不計入遭詐騙金額│
├──┼───────┼───┼──────┼─────┼────────┤
│4   │89年1月間     │Ｊ○  │1台         │15,300元  │購買2 台，其中1 │
│    │              │      │            │          │台係供自己使用，│
│    │              │      │            │          │不計入遭詐騙金額│
├──┼───────┼───┼──────┼─────┼────────┤
│5   │88年8、9月間  │Ｑ○○│6台         │83,700元  │購買7 台，其中1 │
│    │              │      │            │          │台係子○○鼓勵羅│
│    │              │      │            │          │笙荏購買，無證據│
│    │              │      │            │          │證明Ｑ○○遭詐騙│
│    │              │      │            │          │，每台13,950元  │
├──┼───────┼───┼──────┼─────┼────────┤
│6   │89年2月至4月間│癸○○│2台         │30,600元  │購買3台，其中1台│
│    │              │      │            │          │係供自己使用，不│
│    │              │      │            │          │計入遭詐騙金額  │
├──┼───────┼───┼──────┼─────┼────────┤
│7   │89年3月間     │寅○○│4台         │61,200元  │購買5 台，其中1 │
│    │              │      │            │          │台係供自己使用，│
│    │              │      │            │          │不計入遭詐騙金額│
├──┼───────┼───┼──────┼─────┼────────┤
│8   │89年4月間     │Ｍ○○│8台         │122,400元 │                │
├──┼───────┼───┼──────┼─────┼────────┤
│9   │89年3月間     │亥○○│9台         │137,700元 │購買10 台，其中1│
│    │              │      │            │          │台係供自己使用，│
│    │              │      │            │          │不計入遭詐騙金額│
├──┼───────┼───┼──────┼─────┼────────┤
│10  │89年1月間     │巳○○│3台         │45,900元  │購買4 台，其中1 │
│    │              │      │            │          │台係供自己使用，│
│    │              │      │            │          │不計入遭詐騙金額│
├──┼───────┼───┼──────┼─────┼────────┤
│11  │89年3、4月間  │酉○○│2台         │30,600元  │                │
├──┼───────┼───┼──────┼─────┼────────┤
│12  │89年4月間     │戌○○│10台        │153,000元 │                │
├──┼───────┼───┼──────┼─────┼────────┤
│13  │89年3月間     │Ｉ○○│8台         │122,400元 │                │
├──┼───────┼───┼──────┼─────┼────────┤
│14  │89年間        │宙○○│1台         │15,300元  │                │
├──┴───────┴───┴──────┴─────┴────────┤
│合計詐騙金額1,157,700元                                                 │
└────────────────────────────────────┘
附表2
┌────────────────────────────────────┐
│中國信託銀行信用卡申請書申請人親筆簽名欄上偽造之Ｄ○○、丁○○、乙○○、│
│甲○○、辰○○、丑○○、Ｏ○○、壬○○、辛○○、Ｈ○○之署名各1 枚，共10│
│枚                                                                      │
└────────────────────────────────────┘
附表3
┌────────────────────────────────────┐
│偽造之Ｄ○○、丁○○、乙○○、甲○○、辰○○、丑○○、Ｏ○○、壬○○、林│
│志達、Ｈ○○之印章各1顆，共10顆                                         │
└────────────────────────────────────┘
附表4
┌────────────────────────────────────┐
│掛號郵件回執單上偽造之Ｄ○○、丁○○、乙○○、甲○○、辰○○、丑○○、鍾│
│穎橋、壬○○、辛○○、Ｈ○○之署名各1 枚，共10枚                        │
└────────────────────────────────────┘
附表5
┌────────────────────────────────────┐
│如附表6 所示信用卡背面持卡人簽名欄上偽造之乙○○、辰○○、丑○○、Ｏ○○│
│、Ｈ○○之署名各1 枚，共5 枚                                            │
└────────────────────────────────────┘
附表6
┌────────────────────────────────────┐
│一、乙○○（卡號：0000-0000-0000-0000）                                 │
├──┬────┬─────┬─────┬─────┬─────┬────┤
│編號│消費日  │特約商店  │消費金額  │偽造之署名│備註一    │備註二  │
│    │        │          │（新台幣）│（枚）    │          │        │
├──┼────┼─────┼─────┼─────┼─────┼────┤
│1   │88.12.11│信亞通信企│33,660元  │乙○○2枚 │          │中國信託│
│    │        │業有限公司│          │          │          │商業銀行│
│    │        │          │          │          │          │客戶消費│
│    │        │          │          │          │          │明細表，│
│    │        │          │          │          │          │見原審卷│
│    │        │          │          │          │          │五第204 │
│    │        │          │          │          │          │頁      │
│    │        │          │          │          │          │        │
├──┼────┼─────┼─────┼─────┼─────┼────┤
│2   │88.12.17│巨登企業行│80,000元  │乙○○2枚 │          │中國信託│
│    │        │          │          │          │          │商業銀行│
│    │        │          │          │          │          │客戶消費│
│    │        │          │          │          │          │明細表，│
│    │        │          │          │          │          │見原審卷│
│    │        │          │          │          │          │五第204 │
│    │        │          │          │          │          │頁      │
│    │        │          │          │          │          │        │
├──┴────┴─────┴─────┴─────┴─────┴────┤
│總計金額：113,660元                                                     │
└────────────────────────────────────┘
┌────────────────────────────────────┐
│二、辰○○（卡號：0000-0000-0000-0000）                                 │
├──┬────┬─────┬─────┬─────┬─────┬────┤
│編號│消費日  │特約商店  │消費金額  │偽造之署名│備註一    │備註二  │
│    │        │          │（新台幣）│（枚）    │          │        │
├──┼────┼─────┼─────┼─────┼─────┼────┤
│1   │88.12.17│巨登企業行│60,000元  │辰○○2枚 │          │中國信託│
│    │        │          │          │          │          │商業銀行│
│    │        │          │          │          │          │客戶消費│
│    │        │          │          │          │          │明細表，│
│    │        │          │          │          │          │見原審卷│
│    │        │          │          │          │          │五第209 │
│    │        │          │          │          │          │頁      │
│    │        │          │          │          │          │        │
├──┼────┼─────┼─────┼─────┼─────┼────┤
│2   │88.12.20│巨登企業行│70,000元  │辰○○2枚 │          │中國信託│
│    │        │          │          │          │          │商業銀行│
│    │        │          │          │          │          │客戶消費│
│    │        │          │          │          │          │明細表，│
│    │        │          │          │          │          │見原審卷│
│    │        │          │          │          │          │五第209 │
│    │        │          │          │          │          │頁      │
│    │        │          │          │          │          │        │
├──┼────┼─────┼─────┼─────┼─────┼────┤
│3   │88.12.20│巨登企業行│20,000元  │辰○○2枚 │          │中國信託│
│    │        │          │          │          │          │商業銀行│
│    │        │          │          │          │          │客戶消費│
│    │        │          │          │          │          │明細表，│
│    │        │          │          │          │          │見原審卷│
│    │        │          │          │          │          │五第209 │
│    │        │          │          │          │          │頁      │
│    │        │          │          │          │          │        │
├──┴────┴─────┴─────┴─────┴─────┴────┤
│總計金額：150,000元                                                     │
└────────────────────────────────────┘
┌────────────────────────────────────┐
│三、丑○○（卡號：0000-0000-0000-0000）                                 │
├──┬────┬─────┬─────┬─────┬─────┬────┤
│編號│消費日  │特約商店  │消費金額  │偽造之署名│備註一    │備註二  │
│    │        │          │（新台幣）│（枚）    │          │        │
├──┼────┼─────┼─────┼─────┼─────┼────┤
│1   │88.12.8 │鉦金店銀樓│34,970元  │丑○○2枚 │簽帳單在警│中國信託│
│    │        │          │          │          │3卷第35頁 │商業銀行│
│    │        │          │          │          │          │客戶消費│
│    │        │          │          │          │          │明細表，│
│    │        │          │          │          │          │見原審卷│
│    │        │          │          │          │          │五第199 │
│    │        │          │          │          │          │頁      │
│    │        │          │          │          │          │        │
├──┼────┼─────┼─────┼─────┼─────┼────┤
│2   │88.12.9 │太平洋崇光│700元     │丑○○2枚 │簽帳單在警│中國信託│
│    │        │百貨股份有│          │          │3卷第33頁 │商業銀行│
│    │        │限公司    │          │          │          │客戶消費│
│    │        │          │          │          │          │明細表，│
│    │        │          │          │          │          │見原審卷│
│    │        │          │          │          │          │五第199 │
│    │        │          │          │          │          │頁      │
│    │        │          │          │          │          │        │
├──┼────┼─────┼─────┼─────┼─────┼────┤
│3   │88.12.9 │太平洋崇光│1,700     │丑○○2枚 │簽帳單在警│中國信託│
│    │        │百貨股份有│          │          │3卷第33頁 │商業銀行│
│    │        │限公司    │          │          │          │客戶消費│
│    │        │          │          │          │          │明細表，│
│    │        │          │          │          │          │見原審卷│
│    │        │          │          │          │          │五第199 │
│    │        │          │          │          │          │頁      │
│    │        │          │          │          │          │        │
├──┼────┼─────┼─────┼─────┼─────┼────┤
│4   │88.12.9 │太平洋崇光│1,960元   │丑○○2枚 │簽帳單在警│中國信託│
│    │        │百貨股份有│          │          │3卷第33頁 │商業銀行│
│    │        │限公司    │          │          │          │客戶消費│
│    │        │          │          │          │          │明細表，│
│    │        │          │          │          │          │見原審卷│
│    │        │          │          │          │          │五第199 │
│    │        │          │          │          │          │頁      │
│    │        │          │          │          │          │        │
├──┼────┼─────┼─────┼─────┼─────┼────┤
│5   │88.12.9 │漢神百貨名│2,304元   │丑○○2枚 │簽帳單在警│中國信託│
│    │        │店股份有限│          │          │3卷第32頁 │商業銀行│
│    │        │公司      │          │          │          │客戶消費│
│    │        │          │          │          │          │明細表，│
│    │        │          │          │          │          │見原審卷│
│    │        │          │          │          │          │五第199 │
│    │        │          │          │          │          │頁      │
│    │        │          │          │          │          │        │
├──┼────┼─────┼─────┼─────┼─────┼────┤
│6   │88.12.9 │漢神百貨名│3,600元   │丑○○2枚 │簽帳單在警│中國信託│
│    │        │店股份有限│          │          │3卷第32頁 │商業銀行│
│    │        │公司      │          │          │          │客戶消費│
│    │        │          │          │          │          │明細表，│
│    │        │          │          │          │          │見原審卷│
│    │        │          │          │          │          │五第199 │
│    │        │          │          │          │          │頁      │
│    │        │          │          │          │          │        │
├──┼────┼─────┼─────┼─────┼─────┼────┤
│7   │88.12.9 │漢神百貨名│7,000元   │丑○○2枚 │簽帳單在警│中國信託│
│    │        │店股份有限│          │          │3卷第32頁 │商業銀行│
│    │        │公司      │          │          │          │客戶消費│
│    │        │          │          │          │          │明細表，│
│    │        │          │          │          │          │見原審卷│
│    │        │          │          │          │          │五第199 │
│    │        │          │          │          │          │頁      │
│    │        │          │          │          │          │        │
├──┼────┼─────┼─────┼─────┼─────┼────┤
│8   │88.12.9 │漢神百貨名│2,800元   │丑○○2枚 │簽帳單在警│中國信託│
│    │        │店股份有限│          │          │3卷第23頁 │商業銀行│
│    │        │公司      │          │          │          │客戶消費│
│    │        │          │          │          │          │明細表，│
│    │        │          │          │          │          │見本院(五)│
│    │        │          │          │          │          │卷第199 │
│    │        │          │          │          │          │頁      │
├──┼────┼─────┼─────┼─────┼─────┼────┤
│9   │88.12.9 │漢神百貨名│7,000元   │丑○○2枚 │簽帳單在警│中國信託│
│    │        │店股份有限│          │          │3卷第32頁 │商業銀行│
│    │        │公司      │          │          │          │客戶消費│
│    │        │          │          │          │          │明細表，│
│    │        │          │          │          │          │見本院(五)│
│    │        │          │          │          │          │卷第199 │
│    │        │          │          │          │          │頁      │
├──┼────┼─────┼─────┼─────┼─────┼────┤
│10  │88.12.10│七熹股份有│702元     │丑○○2枚 │簽帳單在警│中國信託│
│    │        │限公司    │          │          │3卷第29頁 │商業銀行│
│    │        │          │          │          │          │客戶消費│
│    │        │          │          │          │          │明細表，│
│    │        │          │          │          │          │見原審卷│
│    │        │          │          │          │          │五第199 │
│    │        │          │          │          │          │頁      │
│    │        │          │          │          │          │        │
├──┼────┼─────┼─────┼─────┼─────┼────┤
│11  │88.12.10│七熹股份有│3,528元   │丑○○2枚 │簽帳單在警│中國信託│
│    │        │限公司    │          │          │3卷第24頁 │商業銀行│
│    │        │          │          │          │          │客戶消費│
│    │        │          │          │          │          │明細表，│
│    │        │          │          │          │          │見原審卷│
│    │        │          │          │          │          │五第199 │
│    │        │          │          │          │          │頁      │
│    │        │          │          │          │          │        │
├──┼────┼─────┼─────┼─────┼─────┼────┤
│12  │88.12.9 │漢神百貨名│396元     │丑○○2枚 │簽帳單在警│中國信託│
│    │        │店股份有限│          │          │3卷第32頁 │商業銀行│
│    │        │公司      │          │          │          │客戶消費│
│    │        │          │          │          │          │明細表，│
│    │        │          │          │          │          │見原審卷│
│    │        │          │          │          │          │五第200 │
│    │        │          │          │          │          │頁      │
├──┼────┼─────┼─────┼─────┼─────┼────┤
│13  │88.12.13│漢神百貨名│1,504元   │丑○○2枚 │簽帳單在警│中國信託│
│    │        │店股份有限│          │          │3卷第23頁 │商業銀行│
│    │        │公司      │          │          │          │客戶消費│
│    │        │          │          │          │          │明細表，│
│    │        │          │          │          │          │見原審卷│
│    │        │          │          │          │          │五第200 │
│    │        │          │          │          │          │頁      │
│    │        │          │          │          │          │        │
├──┼────┼─────┼─────┼─────┼─────┼────┤
│14  │88.12.13│漢神百貨名│1,596元   │丑○○2枚 │簽帳單在警│中國信託│
│    │        │店股份有限│          │          │3卷第23頁 │商業銀行│
│    │        │公司      │          │          │          │客戶消費│
│    │        │          │          │          │          │明細表，│
│    │        │          │          │          │          │見原審卷│
│    │        │          │          │          │          │五第200 │
│    │        │          │          │          │          │頁      │
│    │        │          │          │          │          │        │
├──┼────┼─────┼─────┼─────┼─────┼────┤
│15  │88.12.13│漢神百貨名│7,749元   │丑○○2枚 │簽帳單在警│中國信託│
│    │        │店股份有限│          │          │3卷第22頁 │商業銀行│
│    │        │公司      │          │          │          │客戶消費│
│    │        │          │          │          │          │明細表，│
│    │        │          │          │          │          │見原審卷│
│    │        │          │          │          │          │五第200 │
│    │        │          │          │          │          │頁      │
│    │        │          │          │          │          │        │
├──┼────┼─────┼─────┼─────┼─────┼────┤
│16  │88.12.14│漢神百貨名│796元     │丑○○2枚 │簽帳單在警│中國信託│
│    │        │店股份有限│          │          │3卷第23頁 │商業銀行│
│    │        │公司      │          │          │          │客戶消費│
│    │        │          │          │          │          │明細表，│
│    │        │          │          │          │          │見原審卷│
│    │        │          │          │          │          │五第200 │
│    │        │          │          │          │          │頁      │
│    │        │          │          │          │          │        │
├──┼────┼─────┼─────┼─────┼─────┼────┤
│17  │88.12.08│鉅豪服飾精│5,780元   │丑○○2枚 │簽帳單在警│中國信託│
│    │        │品名店    │          │          │3卷第22頁 │商業銀行│
│    │        │          │          │          │          │客戶消費│
│    │        │          │          │          │          │明細表，│
│    │        │          │          │          │          │見原審卷│
│    │        │          │          │          │          │五第201 │
│    │        │          │          │          │          │頁      │
│    │        │          │          │          │          │        │
├──┼────┼─────┼─────┼─────┼─────┼────┤
│18  │88.12.15│鉦金店銀樓│31,090元  │丑○○2枚 │簽帳單在警│中國信託│
│    │        │          │          │          │3卷第32頁 │商業銀行│
│    │        │          │          │          │          │客戶消費│
│    │        │          │          │          │          │明細表，│
│    │        │          │          │          │          │見原審卷│
│    │        │          │          │          │          │五第201 │
│    │        │          │          │          │          │頁      │
│    │        │          │          │          │          │        │
├──┼────┼─────┼─────┼─────┼─────┼────┤
│19  │88.12.20│太平洋崇光│3,980元   │丑○○2枚 │簽帳單在警│中國信託│
│    │        │百貨股份有│          │          │3卷第16頁 │商業銀行│
│    │        │限公司    │          │          │          │客戶消費│
│    │        │          │          │          │          │明細表，│
│    │        │          │          │          │          │見原審卷│
│    │        │          │          │          │          │五第201 │
│    │        │          │          │          │          │頁      │
│    │        │          │          │          │          │        │
├──┼────┼─────┼─────┼─────┼─────┼────┤
│20  │88.12.20│太平洋崇光│7,200元   │丑○○2枚 │簽帳單在警│中國信託│
│    │        │百貨股份有│          │          │3卷第16頁 │商業銀行│
│    │        │限公司    │          │          │          │客戶消費│
│    │        │          │          │          │          │明細表，│
│    │        │          │          │          │          │見原審卷│
│    │        │          │          │          │          │五第201 │
│    │        │          │          │          │          │頁      │
│    │        │          │          │          │          │        │
├──┼────┼─────┼─────┼─────┼─────┼────┤
│21  │88.12.20│巨登企業行│30,000元  │丑○○2枚 │          │中國信託│
│    │        │          │          │          │          │商業銀行│
│    │        │          │          │          │          │客戶消費│
│    │        │          │          │          │          │明細表，│
│    │        │          │          │          │          │見原審卷│
│    │        │          │          │          │          │五第197 │
│    │        │          │          │          │          │頁      │
│    │        │          │          │          │          │        │
├──┴────┴─────┴─────┴─────┴─────┴────┤
│總計金額：153,869元（起訴書誤載為150,284）                              │
└────────────────────────────────────┘
┌────────────────────────────────────┐
│四、Ｏ○○（卡號：0000-0000-0000-0000）                                 │
├──┬────┬─────┬─────┬─────┬─────┬────┤
│編號│消費日  │特約商店  │消費金額  │偽造之署名│備註一    │備註二  │
│    │        │          │（新台幣）│（枚）    │          │        │
│    │        │          │          │          │          │        │
├──┼────┼─────┼─────┼─────┼─────┼────┤
│1   │88.12.7 │夜歡大舞廳│20,000元  │Ｏ○○2枚 │          │中國信託│
│    │        │          │          │          │          │商業銀行│
│    │        │          │          │          │          │客戶消費│
│    │        │          │          │          │          │明細表，│
│    │        │          │          │          │          │見原審卷│
│    │        │          │          │          │          │五第194 │
│    │        │          │          │          │          │頁      │
│    │        │          │          │          │          │        │
├──┼────┼─────┼─────┼─────┼─────┼────┤
│2   │88.12.7 │捷登通信行│14,200元  │Ｏ○○2枚 │          │中國信託│
│    │        │          │          │          │          │商業銀行│
│    │        │          │          │          │          │客戶消費│
│    │        │          │          │          │          │明細表，│
│    │        │          │          │          │          │見原審卷│
│    │        │          │          │          │          │五第194 │
│    │        │          │          │          │          │頁      │
│    │        │          │          │          │          │        │
├──┼────┼─────┼─────┼─────┼─────┼────┤
│3   │88.12.7 │銘鴻通訊店│12,800元  │Ｏ○○2枚 │          │中國信託│
│    │        │          │          │          │          │商業銀行│
│    │        │          │          │          │          │客戶消費│
│    │        │          │          │          │          │明細表，│
│    │        │          │          │          │          │見原審卷│
│    │        │          │          │          │          │五第195 │
│    │        │          │          │          │          │頁      │
│    │        │          │          │          │          │        │
├──┼────┼─────┼─────┼─────┼─────┼────┤
│4   │88.12.8 │雅地冰果店│20,000元  │Ｏ○○2枚 │          │中國信託│
│    │        │          │          │          │          │商業銀行│
│    │        │          │          │          │          │客戶消費│
│    │        │          │          │          │          │明細表，│
│    │        │          │          │          │          │見原審卷│
│    │        │          │          │          │          │五第194 │
│    │        │          │          │          │          │頁      │
│    │        │          │          │          │          │        │
├──┼────┼─────┼─────┼─────┼─────┼────┤
│5   │88.12.8 │金寶貝視聽│25,000元  │Ｏ○○2枚 │          │中國信託│
│    │        │歌唱      │          │          │          │商業銀行│
│    │        │          │          │          │          │客戶消費│
│    │        │          │          │          │          │明細表，│
│    │        │          │          │          │          │見原審卷│
│    │        │          │          │          │          │五第194 │
│    │        │          │          │          │          │頁      │
│    │        │          │          │          │          │        │
├──┴────┴─────┴─────┴─────┴─────┴────┤
│總計金額：92,000元                                                      │
└────────────────────────────────────┘
┌────────────────────────────────────┐
│五、Ｈ○○（卡號：0000-0000-0000-0000）                                 │
├──┬────┬─────┬─────┬─────┬─────┬────┤
│編號│消費日  │特約商店  │消費金額  │偽造之署名│備註一    │備註二  │
│    │        │          │（新台幣）│（枚）    │          │        │
├──┼────┼─────┼─────┼─────┼─────┼────┤
│1   │88.12.9 │十里洋視聽│7,160元   │Ｈ○○2枚 │          │中國信託│
│    │        │歌唱社    │          │          │          │商業銀行│
│    │        │          │          │          │          │客戶消費│
│    │        │          │          │          │          │明細表，│
│    │        │          │          │          │          │見原審卷│
│    │        │          │          │          │          │五第212 │
│    │        │          │          │          │          │頁      │
│    │        │          │          │          │          │        │
├──┼────┼─────┼─────┼─────┼─────┼────┤
│2   │88.12.10│巨翔服飾精│60,000元  │Ｈ○○2枚 │          │中國信託│
│    │        │品店      │          │          │          │商業銀行│
│    │        │          │          │          │          │客戶消費│
│    │        │          │          │          │          │明細表，│
│    │        │          │          │          │          │見原審卷│
│    │        │          │          │          │          │五第213 │
│    │        │          │          │          │          │頁      │
│    │        │          │          │          │          │        │
├──┼────┼─────┼─────┼─────┼─────┼────┤
│3   │88.12.10│家福股份有│24,633元  │Ｈ○○2枚 │          │中國信託│
│    │        │限公司    │          │          │          │商業銀行│
│    │        │          │          │          │          │客戶消費│
│    │        │          │          │          │          │明細表，│
│    │        │          │          │          │          │見原審卷│
│    │        │          │          │          │          │五第212 │
│    │        │          │          │          │          │頁      │
│    │        │          │          │          │          │        │
├──┼────┼─────┼─────┼─────┼─────┼────┤
│4   │88.12.11│家福股份有│26,157元  │Ｈ○○2枚 │          │中國信託│
│    │        │限公司    │          │          │          │商業銀行│
│    │        │          │          │          │          │客戶消費│
│    │        │          │          │          │          │明細表，│
│    │        │          │          │          │          │見原審卷│
│    │        │          │          │          │          │五第212 │
│    │        │          │          │          │          │頁      │
│    │        │          │          │          │          │        │
├──┼────┼─────┼─────┼─────┼─────┼────┤
│5   │88.12.11│家福股份有│13,856元  │Ｈ○○2枚 │          │中國信託│
│    │        │限公司    │          │          │          │商業銀行│
│    │        │          │          │          │          │客戶消費│
│    │        │          │          │          │          │明細表，│
│    │        │          │          │          │          │見原審卷│
│    │        │          │          │          │          │五第212 │
│    │        │          │          │          │          │頁      │
│    │        │          │          │          │          │        │
├──┼────┼─────┼─────┼─────┼─────┼────┤
│6   │88.12.31│中華電信股│13元      │Ｈ○○2枚 │          │中國信託│
│    │        │份有限公司│          │          │          │商業銀行│
│    │        │          │          │          │          │客戶消費│
│    │        │          │          │          │          │明細表，│
│    │        │          │          │          │          │見原審卷│
│    │        │          │          │          │          │五第212 │
│    │        │          │          │          │          │頁      │
│    │        │          │          │          │          │        │
├──┴────┴─────┴─────┴─────┴─────┴────┤
│總計金額：131,819元（未據起訴，因裁判上一罪關係，為起訴效力所及）       │
└────────────────────────────────────┘
